臺灣高等法院臺南分院刑事判決
110年度重上更二字第55號
上  訴  人  臺灣嘉義地方檢察署檢察官
上  訴  人  
即  被  告  蔡鎮州


            蔡耀鋐


上列上訴人因被告違反食品安全衛生管理法等案件，不服臺灣嘉
義地方法院103年度訴字第567號中華民國104年7月21日第一審判
決（起訴案號：臺灣嘉義地方檢察署103年度偵字第6947號、第7
098號、第7338號；移送併辦案號：臺灣嘉義地方檢察署103年度
偵字第8536號、104年度偵字第8152號、第8153號、臺灣高雄地
方檢察署103年度偵字第25703號），提起上訴，本院更一審判決
後，經最高法院第二次發回更審，本院判決如下：
    主  文
原判決關於蔡鎮州、蔡耀鋐附表六編號5部分(即更一審判決附表
五編號7部分)所處罪刑暨應執行刑均撤銷。
蔡鎮州犯附表一主文欄所示之罪，處如附表一主文欄所示之刑及
沒收。
蔡耀鋐犯附表一主文欄所示之罪，處如附表一主文欄所示之刑。
    事  實
一、蔡鎮州係址設雲林縣○○鎮○○路00號之「○○○○有限公司」（以
    下稱○○○○）及址設雲林縣○○鎮○○路00○0號1樓之「○○○○有限
    公司」（以下稱○○○○）之代表人及總經理，蔡耀鋐則係○○○○
    之副總經理。○○○○於民國90年間設立、○○○○則於94年間設立
    ，○○○○及○○○○之營業項目主要為飼料批發、零售業。○○○○在
    嘉義縣○○鄉○○村○○○000○00號設置臨時工廠（以下稱○○鄉工
    廠），做為飼料油脂之製造、儲放及載送場所，並與無製造
    、儲放及載送油脂場所之○○○○共同使用之。該工廠儲放不同
    來源之不可供人食用飼料油脂，其中包括廢食用油、以事業
    廢棄物向○○○○食品股份有限公司（以下稱○○公司）購買豬淋
    巴熬成之豬油、其他飼料用油、○○○○自越南○○○公司進口之
    飼料魚油、牛油等在內。
二、蔡鎮州、蔡耀鋐知悉址設高雄市○○路000號之○○股份有限公
    司（以下稱○○公司）為國內知名製造、販售食用油品之廠商
    ，並無製造或販售飼料油脂，且○○鄉工廠之上開攙混之飼料
    油脂不可供為食用油原料；而食用油原料有攙偽或假冒者，
    不得販賣；竟由蔡耀鋐出面與○○公司總經理何育仁指派之行
    銷企劃部副課長胡金忞接洽後，蔡鎮州、蔡耀鋐萌生共同基
    於販賣飼料油脂以假冒食用油原料之犯意聯絡，於附表一所
    示「請購日期」該月份某日，就○○鄉工廠之飼料油脂，雙方
    約定下個月採購數量(或當日追加數量)、每公斤單價、驗收
    標準等條件，及以虛設之○○○商行（實際負責人為蔡鎮州）
    開立統一發票之交易模式，販賣予○○公司；同時明知○○公司
    購買飼料油脂(品名：豬油)將用以攙偽或假冒為食用油原料
    ，製成食用油以欺騙下游廠商或一般消費者購買，竟基於幫
    助○○公司何育仁、胡金忞共同製造、販賣攙偽或假冒食用油
    品及幫助該二人對下游廠商詐欺取財之犯意，於附表一所示
    「進場日期」前1日下午或當日，親自或指揮不知情之○○○○
    司機陳仁義、陳威志、王世宗，及不知情之○○○○司機李佳祐
    ，裝填至○○○○或其南部分公司所有之油罐車（車號各為000-
    00、000-00），將○○鄉工廠內之以○○○○自越南○○○公司進口
    不可供人食用之牛油、魚油等，與○○鄉工廠油槽之其他廢食
    用油、豬淋巴熬成之豬油、其他飼料用油混雜於油罐車內，
    假冒為食品用油原料，而陸續於不同進廠日分批完成販賣、
    運送至○○公司廠內，陸續交貨完畢（販售油品之請購日期、
    採購數量、進廠日期、進廠油罐車車號、公斤單價、未稅總
    價、開立發票之虛設商號、發票開立日期、販賣所得價金，
    均如附表一所示；另原判決附表六編號㈠至㈣、㈥即本院前審
    判決附表五編號㈠至㈥與本院更一審判決附表一編號㈧之1至6
    部分均已判決確定)；前開販賣飼料油脂所得如同附表一「
    小計」欄所示，單獨由經營○○○○、○○○○之蔡鎮州取得（○○○
    商行名義負責人傅信榮所涉犯商業會計法罪，經原審法院以
    104年度訴字第565號判決判處罪刑確定）。
三、嗣○○公司之何育仁、胡金忞取得前開假冒油品之後，併同附
    表四向其他來源每月進貨之原料豬油為製油原料，基於意圖
    為自己不法所有，欺騙下游被害廠商及不特定之消費者，進
    而販賣該假冒不能供人食用之飼料、回收油脂、及攙偽假冒
    食用油以詐欺取財及違反食品安全衛生管理法第49條第1項
    之犯意聯絡，利用○○公司不知情之分裝作業人員，自附表一
    進場日之後（以適用較有利之103年2月7日修正生效前食安
    法，而自進廠翌日起算製造行為），依市場之需求，先後著
    手製造、分裝品名為附表二(即起訴書附表四)之「○○○○油（
    2.4L)」等117項豬油產品，並於進廠日後約1個月內，販賣
    予陷於錯誤之附表三（即起訴書附表五）下游被害通路廠商
    （詐欺取財罪正犯何育仁、胡金忞，經臺灣高等法院高雄分
    院以105年度矚上重訴字第1號判處罪刑及沒收，罪刑部分經
    最高法院駁回上訴確定）。
四、嗣經臺灣嘉義地方檢察署檢察官，於103年9月18日，持搜索
    票至○○鄉工廠執行搜索，扣得自該工廠運送飼料油脂5輛
    油罐車，循線查悉上情。
五、案經嘉義縣政府函送臺灣嘉義地方檢察署檢察官，及臺灣臺
    南地方檢察署檢察官簽分後呈請臺灣高等檢察署臺南分署檢
    察長函轉臺灣嘉義地方檢察署檢察官偵查起訴、移送併辦暨
    臺灣高雄地方檢察署檢察官移送併辦。
    理  由
一、審判範圍之說明：
㈠、犯罪事實是否已起訴，應以起訴書犯罪事實欄記載為準。起
    訴書雖漏引法條，然犯罪事實欄業已敘及，應認已起訴。起
    訴書犯罪事實除就刑法第339條第1項詐欺取財、第339條之4
    加重詐欺罪嫌，及食品安全衛生管理法第49條第2項、第1項
    罪嫌起訴並敘明所犯罪名法條；另於起訴犯罪事實（第3頁
    ）載敘，就商品之品質為虛偽之標記，併訴追刑法第255條
    對商品為虛偽標記與販賣商品罪嫌，而為起訴範圍。
㈡、原判決關於○○○○、○○○○因代表人執行職務遭判處罰金及就犯
    罪所得沒收部分，經本院前審撤銷改判無罪並不予沒收，未
    經上訴而告確定，不在本院審理範圍。
㈢、被告蔡鎮州、蔡耀鋐關於原判決附表二不另無罪諭知部分、
    原判決附表三不另無罪諭知部分、原判決附表六編號1至4、
    6部分，經本院前審判決附表五編號1至6及本院更一審判決
    附表五編號8之1至6判處罪刑(含不另為無罪諭知部分)，業
    經最高法院駁回上訴確定，均不在本院審理範圍；本院審理
    範圍，僅限於尚未確定之原判決附表六編號5(即前審與更一
    審判決附表五編號7部分)與有一罪不可分關係部分（即起訴
    食品安全衛生管理法第49條第2項、刑法第255條、加重詐欺
    取財部分）。
二、證據能力：
　　按被告以外之人於審判外之陳述，雖不符刑事訴訟法第159
    條之1至第159條之4規定得為證據之情形，而經當事人於審
    判程序同意作為證據，法院審酌該言詞陳述或書面陳述作成
    時之情況，認為適當者，亦得為證據，刑事訴訟法第159條
    之5第1項定有明文。又刑事訴訟法第159條之5立法意旨，在
    於確認當事人對於傳聞證據有處分權，得放棄反對詰問權，
    同意或擬制同意傳聞證據可作為證據，屬於證據傳聞性之解
    除行為，如法院認為適當，不論該傳聞證據是否具備刑事訴
    訟法第159條之1至第159條之4所定情形，均容許作為證據，
    不以未具備刑事訴訟法第159條之1至第159條之4所定情形為
    前提。查本判決所引用之下列供述證據暨其他書證、物證，
    檢察官、被告2人於本院準備程序、審理時，均同意作為本
    案證據（見本院卷一第501至518頁；本院卷二第60頁），且
    於本院逐一提示後，迄於言詞辯論終結前亦未聲明異議，本
    院審酌上開證據資料製作時之情況，尚無違法不當及證明力
    明顯過低之瑕疵，認以之作為證據應屬適當，而有證據能力
    。
三、上揭事實，業據被告2人於警詢及調查、偵訊、原審及本院
    前審、更一審審理時坦承為○○○○、○○○○之代表人及總經理或
    副總經理，○○○商行則為被告蔡鎮州借用傅信榮名義設立登
    記，由其擔任實際負責人，被告2人所經營之○○○○、○○○○係
    生產不可供人食用之飼料油脂，且於附表一所示時間，曾將
    生產之油脂出售○○公司，由附表一所示車輛，於附表一所示
    時間運往○○公司交付，並開立○○○商行發票等情不諱，嗣於
    本院審理時坦承所生產之豬油，摻有不可供人食用之牛油、
    魚油及廢食用油、其他飼料用油等混雜於豬淋巴熬成之豬油
    內，假冒為食用油原料，且明知○○公司向其等購買豬油原料
    係為加工製成食用油，販售供人食用，仍將所製作之上開油
    脂原料出售○○公司，幫助○○公司詐欺下游廠商及消費者等情
    在卷(見警卷第1至6頁；6947號偵卷一第165至181頁、第184
    至190頁、第193至209頁、第230至232頁背面、第274至279
    頁；偵卷四第9至14頁；7098號偵卷第7至14頁、第95至100
    頁；他卷第90至91頁；聲羈卷一第6至13頁；聲羈卷二第6頁
    ；原審卷一第48至53頁、第54頁背面至60頁背面；原審卷二
    第3至3頁背面；原審卷三第49至51頁；原審卷五第117至155
    頁、第157至199頁；原審卷八第5頁、第91至92頁、第163頁
    背面至191頁；原審卷九第42至53頁背面；原審卷十第51頁
    背面至54頁、第79至97頁背面；本院前審卷三第35頁、第26
    1頁、第264至265頁；本院前審卷五第175至176頁；本院前
    審卷九第404至407頁；本院更一審卷二第9至10頁、第48至5
    3頁；本院更一審卷三第226至229頁；本院更一審卷四第11
    至12頁、第44至47頁；本院卷一第499至500頁；本院卷二第
    59頁、第198頁)，並據證人許雅靜、林蕙貞、施佩佳、盧淑
    芬、傅信榮、胡金忞、陳仁義、王世宗、林明忠、蔡耀傑、
    楊柏凱、陳淑斐、郭家維、李登賀、陳志超、林珮如、何育
    仁、林穎聖、李世弘、陳肇城、陳聰周等證述在卷(見警卷
    第8至15頁、第21至24頁、第28至28頁背面；6947號偵卷一
    第60至63頁、第76至78頁、第100至101頁、第111至115頁、
    第119至121頁、第136至137頁、第157至158頁、第162至163
    頁、第249至250頁、第253至258頁、第260至265頁；偵卷四
    第25至28頁、第31至32頁、第54至57頁；7098號卷第71至75
    頁、第101至101頁背面、第105至107頁；24541號偵卷第2至
    18頁、第25至32頁、第53至58頁、第60至62頁、第76至80頁
    、第126至138頁、第156至164頁、第168至176頁、第179至1
    82頁、第249至258頁、第276至279頁；24968號偵卷第86至8
    8頁；原審卷四第4至6頁背面、第8至10頁、第12至15頁背面
    、第21至23頁、第30至32頁、第39頁背面至第41頁背面、第
    51至96頁背面、第97至124頁背面；原審卷五第159至162頁
    ；原審卷七第79頁背面至106頁背面；原審卷七第108至119
    頁背面、第202至260頁；原審卷八第6至60頁、第92至154頁
    背面、第205至220頁、第386至407頁；原審卷九第6至40頁
    背面；本院前審卷九第16至27頁；本院更一審卷四第220至2
    32頁)，復有臺灣嘉義地方法院核發之103年度聲搜字第816
    號搜索票、嘉義縣警察局刑警大隊103年9月18日製作之搜索
    扣押筆錄、扣押物品目錄表、嘉義縣警察局朴子分局103年1
    0月11日製作之搜索扣押筆錄、扣押物品目錄及所查扣油品
    進銷貨憑單、銷貨數量單、進銷貨日報表、載運原料單據、
    ○○公司進口油脂交易明細、進（銷）貨憑單影本、嘉義縣政
    府103年9月19日府農畜密字第1030001393號函及所附○○○○油
    品上下游廠商與數量資料、嘉義縣政府103年9月29日府農畜
    密字第1030001457號函及所附○○○○、○○○○營業稅稅籍銷貨廠
    商資料彙整表、嘉義縣政府102年2月6日府經工商字第10191
    00130號函、經濟部102年10月30日經授中字第10234004850
    號函及所附○○○○有限公司變更登記表、臺省雲縣飼販證字第
    1000900083號○○○○飼料販賣登記證、飼販證字第1000900001
    號○○○○飼料販賣登記證、經濟部商業司○○○○及南部分公司基
    本資料查詢（明細）、經濟部商業司○○○○公司基本資料查詢
    （明細）、公路監理電子閘門查詢車號000-00號汽車車籍資
    料、工廠現場照片、○○○○油槽及設備責付保管單、○○○○蒐證
    相片、衛生福利部食品藥物管理署103年10月10日FDA研字第
    1039021472號函及所附油品檢驗報告書、財政部關務署高雄
    關103年10月9日高普業一字第1031030658號函及所附進口報
    單、電子報單及進出口統計資料、行政院農委會公告飼料及
    飼料添加物詳細品目、○○○○食品股份有限公司103年10月27
    日（103）○○凍字第13號函及附件、臺北市政府衛生局103年
    10月14日北市衛食藥字第10338213400號函及所附臺北市政
    府查驗工作報告表、○○○○發票明細表、進貨憑證統計表、外
    交部103年11月4日外經投字第10333507220號函及所附越南
    工商部2014年10月22日10522/BCT-KHCN函與中譯文、原審10
    3年11月20日刑事勘驗筆錄、油槽狀態紀錄表、廠區油槽分
    佈圖及現場照片、嘉義縣衛生局103年11月25日嘉衛藥食字
    第1030033384號函、衛生福利部食品藥物管理署103年12月1
    8日FDA研字第1039027081號函及所附衛生福利部食品藥物管
    理署103.12.18.FDA研字第1039027081號檢驗報告書、財政
    部關務署104年3月4日台關業字第1041004136號函及所附○○○
    ○100年1月1日至103年9月30日自澳大利亞、○○○○○○ ○○○○○○ 
    ○○○ LTD公司進口非食用油脂之進口明細資料、嘉義縣衛生
    局101年4月7日檢送○○○○103年以前稽查紀錄、經濟部工業局
    104年4月16日工永字第10400361080號函、○○○○食品股份有
    限公司104年4月23日（104）○○○○字第001號函、行政院農業
    委員會104年4月29日農授糧字第1040712098號、103年9月18
    日、102年11月18日○○現場稽查照片、雲林縣家畜肉類商業
    同業公會105年7月20日雲縣畜肉會字第012號函、105年6月1
    4日雲縣畜肉會字第009號函、衛生福利部食品藥物管理署10
    5年8月11日FDA食字第1059904638號函及附件、○○○○食品股
    份有限公司105年09月20日（105）○○凍字第008號函、中華
    民國家畜肉類商業同業公會全國聯合會106年2月17日（106
    ）全聯肉類全字第0008號函、嘉義市家畜肉類商業同業公會
    106年2月16日嘉市畜肉飛字第005號函、嘉義縣衛生局藥（
    食）品現場調查紀錄表、高雄市政府衛生局103年9月23日高
    市衛食字第10338292000號函及所附○○公司國內豬油供應商
    基本資料表、○○公司102至103年進貨年報表、被告蔡鎮州、
    傅信榮個人戶籍資料（完整姓名）查詢結果、己身一親等資
    料查詢結果、○○○商行營業人自設立起至102年之營業稅年度
    申報資料、損益表、資產負債表(含財政部南區國稅局嘉義
    縣分局103年10月23日南區國稅嘉縣銷售字第1030245239號
    函所附○○○商行辦理設立（變更）登記文件、訪查結果)、臺
    灣高雄地方檢察署103年10月22日履勘筆錄、○○公司現場照
    片、臺灣高雄地方法院103年度矚重訴字第1號、104年度矚
    重訴字第1、2號刑事判決、臺灣高等法院高雄分院105年度
    矚上重訴字第1號刑事判決、最高法院107年度台上字第2049
    號刑事判決、臺灣糖業股份有限公司畜殖事業部105年5月25
    日畜營字第1056201715號函及所附102、103年間公開買受豬
    油（飼料用）招標文件、強冠公司違反食品安全衛生管理法
    案件判決書、○○公司採購豬油產品說明及附件、臺灣糖業股
    份有限公司畜殖事業部105年8月1日畜營字第1056202547號
    函及所附○○製油實業股份有限公司得標101年間公開買受豬
    油（飼料用）後交貨時所開立之請款發票、○○○○各下游廠商
    回覆知悉所購買為飼料油脂函文及陳報狀、○○○商行出具予○
    ○公司之品質來源切結保證書及與○○○○食品股份有限公司簽
    訂之合約書、○○公司向○○公司購入油脂之統一發票、衛生福
    利部食品藥物管理署104年11月6日FDA研字第1040050919號
    函及所附食用豬脂衛生標準、衛生福利部食品藥物管理署10
    4年12月1日FDA研字第1049907515號函、財政部財政資訊中
    心104年01月29日資理字第1040000398號函及所附○○○商行10
    0年1月至103年9月銷貨予○○公司之統一發票查核清單銷項資
    料、經濟部商工登記○○公司公示資料、○○公司開立予○○公司
    之統一發票、○○公司開立予○○○○之統一發票、出貨單、○○○○
    、○○○○、加拾伊、○○○、元六亦商行向○○○○股份有限公司購
    買豬油數量函文、○○公司經由○○公司收購廢油明細、○○○商
    行銷貨豬油予○○公司之明細及統一發票、銷貨豬油數量統計
    表、臺灣高雄地方檢察署自○○公司扣得之銷售豬油數量統計
    表、向○○等公司及其會計師函調之統一發票、附表一所載○○
    公司請購單、過磅記錄單、○○公司統一發票、油脂採購訂單
    、訂購單、○○公司銷貨單、過磅單、○○公司發票及財政部資
    料、○○○商行營業登記、○○公司於101年7月26日至○○公司訪
    廠彩色列印照片、黑白列印照片等在卷可稽(見警卷第31至3
    3頁、第153至156頁；他卷第3至8頁、第14至15頁、第82至8
    8頁、第110至113頁、第197至220頁、第173至177頁、第180
    至196頁、第217頁、第222至225頁；6947號偵卷一第4頁、
    第6頁、第9至16頁、第37至41頁、第210至211頁、第222頁
    ；6947號偵卷二第26至57頁、第72至117頁；第125至139頁
    、第169至199頁、第269至300頁；6947號偵卷三第130至156
    頁、第164至165頁、第168至169頁、第230至237頁、第259
    至260頁、第300至354頁；7098號偵卷第23頁；8536號偵卷
    第130至137頁；24541號偵卷第98至102頁；高雄地方法院10
    3年度矚重訴第1號他卷3第168頁；原審卷一第117至202頁背
    面；原審卷三第95至99頁、第173頁、第177至178頁；原審
    卷五第251至253頁；原審卷六第70至75頁、第173頁、第227
    至230頁、第255頁；原審卷七第30至31頁、第160至196頁；
    原審卷八第35頁、第37頁、第198至198頁背面；原審卷九第
    79至129頁、第131頁、第133至133頁背面；本院前審卷二第
    31頁、第271至273頁、第387至387頁背面；本院前審卷三第
    307至431頁、第439頁；本院前審卷四第251至327頁；本院
    前審卷六第165頁、第167頁、第283至341頁；本院前審卷七
    第233至289頁、第291至337頁；本院前審卷九第271至272頁
    ；本院前審卷十第9至555頁；本院更一審卷二第153頁；本
    院更一審卷三第263至273頁、第341至562頁；本院更一審卷
    四第311至317頁)，被告2人自白核與卷內客觀事證相符，堪
    以採信。本件事證明確，被告2人犯行洵堪認定，自應依法
    論科。
四、論罪科刑之理由：
㈠、○○公司係於附表一所示飼料油脂「進場日」後約一個月內販
    賣予附表三所示下游被害廠商完畢乙情，除經證人胡金忞於
    本院更一審結證：「（進廠日期的進貨量是否係依據下游廠
    商已向○○公司訂購的量？）生產部會看生產這些產品需要多
    少原料。（生產部門已經知道下個月要生產多少量，所以會
    有一個量給你？）是。通常是月底提出要買下個月的。」等
    語（見本院更一審卷四第220至231頁），顯見○○公司係上月
    訂購、下月底前進廠完畢，參以公司經營成本，先有需求始
    有供給之常情，此供給需求之採購、出貨數量，係由○○公司
    生產部門以每一個月依下游廠商訂購需求而統計後，通知採
    購部門採購，進廠之飼料油脂，依下游廠商先前之訂購數量
    ，於進廠日後一個月內製造並販賣交付予下游廠商完畢，合
    於交易常情及前開事證，堪以認定。故○○公司負責採購油脂
    之證人何育仁、胡金忞自附表一所示「進場日期」取得飼料
    油脂之後，供作製造攙偽或假冒食用油原料，進而販賣予下
    游被害廠商詐欺取財之行為，應於「進廠日期」後一個月內
    終了；被告2人提供助力之幫助行為，亦同此時點終了。
㈡、按行為後法律有變更者，適用行為時之法律，但行為後之法
    律有利於行為人者，適用最有利於行為人之法律，刑法第2
    條第1項定有明文。按幫助犯係從屬於正犯而成立，以正犯
    已經犯罪為要件，故幫助犯並非其幫助行為一經完成，即成
    立犯罪，必其幫助行為或其影響力持續至正犯實施犯罪始行
    成立；至於法律之變更是否於行為後，有無刑法第2條第1項
    所定之新舊法比較適用，亦應以該時點為準據（最高法院96
    年度台非字第312號判決參照）。經查，被告2人於附表一所
    示共同販賣假冒食用油原料之日(以最後進場日為行為終了
    日)即103年1月22日，而幫助攙偽或假冒食用油品及詐欺取
    財行為終了日，依前所述為進廠日後一個月即103年2月22日
    ，被告2人行為後，相關法律變更情形如下：
１、刑法第339條第1項業於103年6月18日公布修正，而於同年6月
    20日生效施行，修正前刑法第339條第1項規定：「意圖為自
    己或第三人不法之所有，以詐術使人將本人或第三人之物交
    付者，處5年以下有期徒刑、拘役或科或併科1千元以下罰金
    」；修正後刑法第339條第1項則規定：「意圖為自己或第三
    人不法之所有，以詐術使人將本人或第三人之物交付者，處
    5年以下有期徒刑、拘役或科或併科50萬元以下罰金」，修
    正後刑法第339條第1項，將法定刑自「5年以下有期徒刑、
    拘役或科或併科1千元以下罰金」，提高為「5年以下有期徒
    刑、拘役或科或併科50萬元以下罰金」，經比較新、舊法律
    ，修正後刑法第339條第1項並無較有利於被告2人，依刑法
    第2條第1項前段規定，自應適用被告2人行為時即103年6月2
    0日修正前刑法第339條第1項之規定。
２、食品安全衛生管理法關於製造、販賣攙偽或假冒食品或食品
    添加物之規範條文（第15條、第49條）歷經多次修正，敘述
    如下：
⑴、被告2人為附表一製造假冒食用油脂原料行為時之食品衛生管
    理法第3條規定「本法用詞，定義如下：一、食品：指供人
    飲食或咀嚼之產品及其原料。(下略)」、同法第15條第1項
    規定：「食品或食品添加物有下列情形之一者，不得製造、
    加工、調配、包裝、運送、貯存、販賣、輸入、輸出、作為
    贈品或公開陳列：(略)..七、攙偽或假冒。」同法第49條第
    1、2項規定：「有第15條第1項第7款、第10款行為者，處3
    年以下有期徒刑、拘役或科或併科新臺幣8百萬元以下罰金
    。有第44條至前條行為，致危害人體健康者，處7年以下有
    期徒刑、拘役或科或併科新臺幣1千萬元以下罰金。」
⑵、被告2人為附表一製造假冒食用油脂原料行為後，該法於103
    年2月5日修正公布、同年月7日生效，將食品衛生管理法更
    名為食品安全衛生管理法，並修正同法第49條第1、2項規定
    為：「有第15條第1項第7款、第10款行為者，處5年以下有
    期徒刑、拘役或科或併科新臺幣8百萬元以下罰金。有第44
    條至前條行為，致危害人體健康者，處7年以下有期徒刑、
    拘役或科或併科新臺幣1千萬元以下罰金。」
⑶、被告2人為附表一製造假冒食用油脂原料及出售○○公司製成食
    用油後，食品安全衛生管理法於103年12月10日再度修正公
    布，並於同年月12日生效之食品安全衛生管理法第49條第1
    、2項規定：「有第15條第1項第3款、第7款、第10款或第16
    條第1款行為者，處7年以下有期徒刑，得併科新臺幣8千萬
    元以下罰金。情節輕微者，處5年以下有期徒刑、拘役或科
    或併科新臺幣8百萬元以下罰金。有第44條至前條行為，情
    節重大足以危害人體健康之虞者，處7年以下有期徒刑，得
    併科新臺幣8千萬元以下罰金。」
⑷、故被告2人於附表一所示103年1月22日販賣假冒食用油原料行
    為後，103年2月7日所修正生效及○○公司103年2月22日最後
    做成食用油後，103年12月12日再度修正生效之食品衛生安
    全管理法第49條均提高處罰刑度及罰金數額，修正後規定並
    未較有利於被告2人，依刑法第2條第1項前段規定，應分別
    適用被告2人行為時即102年6月21日及103年2月7日修正生效
    之食品衛生管理法第49條第1項規定。
㈢、被告2人自103年1月6日起迄103年1月22日止將附表一所示假
    冒為食用油原料販賣予○○公司，所為均係犯102年6月21日修
    正生效之食品衛生管理法第49條第1項有同法第15條第1項第
    7款行為罪；另被告2人明知所製造者為飼料用油，而○○公司
    購買後係將之製造成食用油，仍將附表一所示假冒食用油原
    料售予○○公司後，由○○公司自取得被告2人交付之假冒食用
    油原料後1個月內即自103年2月6日起至103年2月22日止，製
    成附表二所示品項之食用油並銷售予附表三所示下游業者，
    被告2人此部分所為均係犯刑法第30條第1項、103年6月20日
    修正生效「前」刑法第339條第1項之幫助犯103年6月20日修
    正前詐欺取財罪及刑法第30條第1項、103年2月7日修正生效
    之食品安全衛生法第49條第1項之幫助犯103年2月7日修正生
    效食品安全衛生法第49條第1項之有同法第15條第1項第7款
    行為罪。　
㈣、被告2人就販賣飼料油脂假冒食用油品原料予○○公司，而犯10
    2年6月21日修正生效食品衛生法第49條第1項之有同法第15
    條第1項第7款行為罪部分，彼此間有犯意聯絡及行為分擔 
    應依刑法第28條規定，論以共同正犯。至於幫助犯係從犯，
    係從屬於正犯而成立，刑法第28條之共同正犯，係指二人以
    上共同實行犯罪之行為者而言，幫助他人犯罪，並非實施正
    犯，在事實上雖有二人以上共同幫助犯罪，要亦各負幫助罪
    責，而無適用該條之餘地。刑法上既無「共同幫助」之情，
    當亦無「幫助共同」之可言（最高法院95年度台上字第6767
    號判決意旨參照）。是被告2人雖幫助○○公司何育仁、胡金
    忞等具有共同犯意聯絡之人共同實施製造附表二所示攙偽或
    假冒之食用油產品，出售予附表三所示下游廠商以犯詐欺取
    財及食品安全衛生管理法第49條第1項之有同法第15條第1項
    第7款行為罪之行為，然揆諸前揭實務意旨，被告2人仍僅各
    論以幫助之責，而無論以幫助他人共同犯罪或共同幫助他人
    犯罪之餘地，附此敘明。
㈤、又數行為於同時同地或密切接近之時地實施，侵害同一之法
    益，各行為之獨立性極為薄弱，依一般社會健全觀念，在時
    間差距上，難以強行分開，在刑法評價上，以視為數個舉動
    之接續施行，合為包括之一行為予以評價，較為合理，則屬
    接續犯，而為包括之一罪(最高法院86年度台上字第3295號
    判決意旨參照)。被告2人於103年1月間多次如附表一所示販
    賣假冒食用油原料予○○公司，及○○公司何育仁、胡金忞於購
    得被告販售之假冒食用油原料後，按月製造販賣攙偽或假冒
    之食用油給下游廠商，均係以月為單位訂購整月所需數量買
    賣交付（即被告2人交付給何育仁、胡金忞，及何育仁、胡
    金忞供貨給下游廠商），在附表一所示103年1月間雖有多次
    犯行，然係基於同一犯意，在密切接進之時間，相近地點實
    施，所侵害之財產或健康法益同一，各行為之獨立性極為薄
    弱，應視為數舉動之接續施行，為接續犯，而論以包括之一
    罪。
㈥、被告2人於附表一所為，係以一個販賣假冒食用油原料行為，
    而犯102年6月21日修正生效之食品衛生管理法第49條第1項
    有同法第15條第1項第7款行為罪、幫助犯103年6月20日修正
    前詐欺取財罪及幫助犯103年2月7日修正生效食品安全衛生
    管理法第49條第1項之有同法第15條第1項第7款行為罪，為
    想像競合犯，應依刑法第55條規定，從一重論以幫助犯103
    年2月7日修正生效食品安全衛生管理法第49條第1項之有同
    法第15條第1項第7款行為罪。
㈦、被告2人上開幫助犯行，爰依刑法第30條第2項之規定，按正
    犯之刑減輕之。又幫助犯既非實施正犯，其等利用不知情之
    ○○○○、○○○○人員生產或司機運送飼料油脂予○○公司，亦難認
    有間接正犯之適用。
㈧、公訴論罪不成立部分
１、檢察官認被告2人販賣附表一所示飼料油脂，係犯刑法第339
    條之4第1項第2款之加重詐欺罪云云，惟公訴人未能舉證證
    明正犯何育仁、胡金忞詐欺取財罪部分之正犯有3人以上（
    起訴書除被告2人幫助犯外，僅提及何育仁、胡金忞），此
    部分即無從論罪，然因此部分僅有加重條件之有無，並非犯
    罪事實之一部不能證明，無庸敘明不另無罪諭知。
２、檢察官復論被告2人與何育仁、胡金忞成立違反食安法第49條
    之共同正犯，然被告2人經營飼料油脂製造及販售，尚乏事
    證可認有何與○○公司共謀或分享利潤，應僅屬幫助犯而非共
    同正犯，公訴意旨所指，容有未洽，惟共同正犯與幫助犯僅
    係犯罪型態不同而已，尚不生變更法條之或不另無罪諭知之
    問題。
３、檢察官雖以被告2人與何育仁、胡金忞共同虛偽標記以詐欺購
    油之廠商、消費者；然查，被告2人僅成立幫助詐欺犯行，
    該正犯如何虛偽標記，未經公訴人舉證證明，自難認定正犯
    有何虛偽標記情事（正犯何育仁、胡金忞列為被告之臺灣高
    等法院高雄分院105年度矚上重訴字第1號判決第155至156頁
    同此認定），而無刑法第255條之適用，惟此僅屬詐欺行為
    態樣之一，被告2人僅屬幫助詐欺取財之幫助犯，自無庸為
    不另無罪諭知。
４、移送併辦之犯罪事實，與被告2人經起訴部分為同一事實，本
    院自應併予審理。
㈨、不另無罪諭知部分
１、公訴意旨於起訴書犯罪事實欄認被告2人就附表一部分除構成
    詐欺取財罪外，以飼料油脂攙偽假冒成食用油原料販售予○○
    公司，製成之食用油再販售通路商及消費者，有致危害國民
    健康之情形，所為另構成食品安全衛生管理法第49條第2項
    罪嫌。
２、按犯罪事實應依證據認定之，無證據不得認定其犯罪事實；
    不能證明被告犯罪者，應諭知無罪之判決，刑事訴訟法第15
    4條第2項、第301條第1項分別定有明文。又認定被告有罪之
    事實，應憑證據，如未能發現相當之證據，或證據不足以證
    明，自不能以推測或擬制之方法，以為裁判之基礎。
３、公訴人認被告2人另涉上開罪名有「致危害人體健康者」之犯
    行，惟檢察官所舉證據無法認定○○公司所製成販售之食用油
    品有何「致危害人體健康者」，自不能以不能供人食用之飼
    料油脂攙偽或假冒為食用油品原料，幫助何育仁、胡金忞製
    造為攙偽或假冒之食用油，即逕以推測或擬制之方法，認為
    有致危害人體健康者之情事，公訴人所為舉證，尚不能證明
    及此，無從憑以論罪，原應為無罪之諭知；然公訴意旨既認
    此罪與上開論罪之103年2月7日修正生效前、後食品安全衛
    生管理法第49條第1項之罪、103年6月20日修正前詐欺取財
    罪有想像競合之裁判上一罪關係，爰就此部分為不另為無罪
    之諭知。
五、撤銷改判之理由：
㈠、原審以被告2人事證明確，論罪科刑，固非無見，惟：
１、○○公司為上開食品安全衛生管理法及詐欺罪之正犯，非被害
    人，被告2人明知○○公司購買飼料油脂將精煉成食用油品出
    售，仍多次大量提供飼料油脂之原料，自屬提供助力，應成
    立詐欺幫助犯，原審認定被告2人僅犯食品安全衛生管理法
    之販賣假冒食品罪，未先認定○○公司為正犯，被告2人為幫
    助犯，亦未論被告2人為○○公司詐欺之幫助犯，自有違誤。
２、詐欺罪或販賣攙偽假冒食品罪之構成要件文義，並無立法者
    預定該犯罪之本質，必有數個同種類行為而反覆實行之集合
    犯行，故難認係集合犯。又數行為於同時、同地或密切接近
    之時、地實行，侵害同一之法益，各行為之獨立性極為薄弱
    ，依一般社會健全觀念，在時間差距上，難以強行分開，在
    刑法評價上，以視為數個舉動之接續實行，合為包括之一行
    為予以評價，較為合理者，始屬接續犯。被告2人如附表一
    於1個月內多次販售飼料油脂，係基於○○公司同一訂購單而
    為多次交貨行為，應論以接續犯，業如前述，原審對於被告
    2人附表一多次交付油脂行為論以集合犯（原審判決第33頁
    ），依據前開說明，即有未合。
３、原審未及適用於105年7月1日施行之沒收新法，對被告蔡鎮州
    諭知不法所得之沒收，自有不當。
４、檢察官指摘原審對被告2人詐欺取財犯行為不另為無罪諭知（
    原判決第36至39頁）不當，提起上訴，為有理由；另被告2
    人以渠等已坦承附表一所示犯行，原判決未及審酌量刑過重
    為由，提起上訴，指摘原判決不當，亦有理由，此外，原判
    決另有前開關於沒收、接續犯適用等違誤之處，除已判決確
    定部分外，尚未確定之原判決關於被告2人附表六編號5部分
    （即更一審判決附表五編號7部分）所處罪刑、沒收，應予
    撤銷改判，應執行刑部分失所附麗，併予撤銷。
㈡、本院審酌被告蔡耀鋐有酒後駕車遭判處罪刑之前科(不構成累
    犯)，有臺灣高等法院被告前案紀錄表在卷，素行並非良好
    ，被告2人明知所販賣之油脂乃為飼料油脂，且○○公司並無
    實際經營製造販賣飼料油脂，○○公司採購油脂係為製造、販
    賣攙偽假冒食用油品，竟為求營業額增加之利潤，販賣上開
    飼料油脂供○○公司製造食用油品出售以詐騙消費者，而食用
    油脂乃一般消費者日常所需，其等供油幫助○○公司攙偽假冒
    詐騙消費者，出售附表一所示飼料油脂之重量、金額甚多，
    危害之消費者人數不少，且使○○公司下游廠商於案發後必須
    將尚未售出產品回收，均造成損害，業據被害人○○○○行代表
    人陳秀嬌、○○○○行代表人朱陳閣陳述在卷，殊不可取，本案
    犯罪之不法所得甚高，被告蔡鎮州為公司代表人居於主導地
    位，被告蔡耀鋐為受僱人聽從被告蔡鎮州之指示，分工情形
    不同，被告蔡鎮州犯本案前並無其他犯罪科刑之紀錄，有臺
    灣高等法院被告前案紀錄表在卷，素行尚佳，被告2人就販
    賣及製造食用油品部分僅為幫助犯，並非正犯，且於本院審
    理時，已能體認行為之錯誤，坦承犯行，犯後態度尚稱良好
    ，被告蔡鎮州歷年以來捐款之書面，及目前○○○○、○○○○公司
    皆已停業，未再有其他相類犯行，暨被告蔡鎮州自陳為高職
    畢業，智識程度不高，已婚，育有3名子女，與母親、配偶
    及子女同住，目前無業，在家照顧中風母親；被告蔡耀鋐為
    高中畢業，智識程度不高，已婚，育有2名成年子女，與母
    親、配偶同住，目前無業，在家照顧失智母親及其他一切情
    狀，量處被告蔡鎮州有期徒刑6月，併科罰金新臺幣(下同)6
    0萬元，及諭知徒刑易科罰金與罰金易服勞役之折算標準；
    量處被告蔡耀鋐有期徒刑6月，並諭知易科罰金之折算標準
    。檢察官雖請求量處被告蔡鎮州有期徒刑10月，量處被告蔡
    耀鋐有期徒刑9月，本院審酌上情後，認檢察官求刑尚嫌過
    重，尚非可採，併此敘明。
㈢、不為定應執行刑之說明：關於數罪併罰之案件，如能俟被告
    所犯數罪全部確定後，於執行時，始由該案犯罪事實最後判
    決之法院所對應之檢察署檢察官，聲請該法院裁定之，無庸
    於每一個案判決時定其應執行刑，則依此所為之定刑，不但
    能保障被告（受刑人）之聽審權，符合正當法律程序，更可
    提升刑罰之可預測性，減少不必要之重複裁判，避免違反一
    事不再理原則情事之發生（最高法院110年度台抗大字第489
    號裁定意旨參照）。揆諸前開說明，被告2人所犯數罪，因
    分別確定，於本案僅餘附表一所示犯行尚未確定，本院認本
    件被告2人所犯全部犯行，宜俟全部確定後，由檢察官聲請
    法院就被告2人各次分別確定之犯行所處之刑，整體衡量被
    告2人所犯各罪時間、次數、惡性及對法益侵害之關聯性而
    為量刑裁定較能罰當其刑，爰不予定應執行刑，附此說明。
㈣、刑法關於沒收業於104年12月17日修正，應適用裁判時之法律
    （修正後刑法第2條第2項參照）。而修正後之刑法第38條之
    1第1項規定：「犯罪所得，屬於犯罪行為人者，沒收之」；
    同條第3項復規定：「前二項之沒收，於全部或一部不能沒
    收或不宜執行沒收時，追徵其價額。」其立法理由五㈢中已
    揭示利得沒收係採「總額原則」，認基於徹底剝奪犯罪所得
    ，以根絕犯罪誘因之意旨，不問成本、利潤，均應沒收，故
    沒收利得並不扣除其支出之犯罪成本，從而為販賣本案飼料
    油脂而支出之成本，自均在利得沒收範圍內。經查，○○○○資
    本總額300萬元全數為被告蔡鎮州出資，且為該公司代表人
    及唯一董事；○○○○資本總額6000萬元，其中3050萬元為被告
    蔡鎮州出資，且為實際及名義負責人，被告蔡耀鋐係負責○○
    ○○之業務，對外掛名副總經理，為被告蔡鎮州、蔡耀鋐供述
    一致（見6947號偵卷一第174至176頁、第184頁），並有○○○
    ○、○○○○之公司基本資料查詢明細、○○○○公司變更登記表附
    卷可稽（見6947號偵卷一第210、222頁；他卷第5至6頁）；
    且被告蔡鎮州為支配以親人名義虛設之○○○商行，掌握其公
    司帳戶及營運乙情，亦據其供稱：「○○公司會寄支票過來，
    ○○○○公司的豬油直接送到○○公司，發票開○○○，○○公司的支
    票也是開給○○○，支票寄到○○○○嘉義縣○○鄉○村○○○000○00號
    由我收走，支票軋入上開商行的戶頭，存摺、印章均由我保
    管」、「我是自己做帳，我是用紙本做帳。」（見6947號偵
    卷四第11頁；原審卷一第51頁），核與○○○○會計助理施佩佳
    偵查中結證：財務部分都是由蔡鎮州負責（見6947號偵卷一
    第121頁），足徵被告蔡鎮州為附表一犯行犯罪所得之唯一
    實際支配者；從而，本案如附表一各次所示販售價格（即未
    稅總價），應係由被告蔡鎮州以上開公司經營者身分收取運
    用，為其實際支配之犯罪所得，如附表一「小計」欄所示，
    本應採「總額原則」全部沒收，並對被告蔡鎮州依刑法第38
    條之1第1項、第3項規定，在附表一之罪部分主文項下宣告
    沒收，因並未扣案，併諭知於全部或一部不能沒收或不宜執
    行沒收時，追徵其價額。至被告蔡耀鋐僅為○○○○之受僱人，
    對外掛名副總經理，但並非○○○○或○○○○之正式員工，每月自
    被告蔡鎮州處領取約8、9萬元薪資，為被告蔡鎮州、蔡耀鋐
    供述一致（見6947號偵卷一第174至176頁、第184頁），無
    法支配上開犯罪所得，自無實際分得，無庸為沒收之諭知。
    至其餘扣案物，未經檢察官聲請沒收，或與本案無關連性，
    或無沒收之必要，爰不予宣告沒收。
六、依刑事訴訟法第369條第1項前段、第364條、第299條第1項
    前段，102年6月21日修正生效之食品衛生管理法第49條第1
    項、103年2月7日修正生效之食品安全衛生管理法第49條第1
    項，刑法第2條第1項、第2項、第11條前段、第30條第1項、
    第2項、103年6月20日修正生效前刑法第339條第1項、第55
    條、第41條第1項前段、第42條第3項、第38條之1第1項、第
    3項，刑法施行法第1條之1第1項，判決如主文。
本案經檢察官江金星、姜智仁、劉達鴻提起公訴，檢察官陳慧玲
提起上訴，檢察官何景東於本院前審、檢察官章京文於本院更一
審、檢察官趙中岳於本院更二審到庭執行職務。
中　　華　　民　　國　　110 　年　　11　　月　　24　　日
                  刑事第六庭    審判長法　官  張瑛宗
                                      法　官  林逸梅
                                      法　官  李秋瑩
以上正本證明與原本無異。
如不服本判決應於收受送達後20日內向本院提出上訴書狀，其未
敘述上訴理由者，並得於提起上訴後20日內向本院補提理由書（
均須按他造當事人之人數附繕本）「切勿逕送上級法院」。
　　　　　　　　　　　　　　　　　　　書記官  劉紀君
中　　華　　民　　國　　110 　年　　11　　月　　24　　日
附錄本案論罪科刑法條全文：
102年6月19日修正(21日生效)之食品衛生管理法第15條
食品或食品添加物有下列情形之一者，不得製造、加工、調配、
包裝、運送、貯存、販賣、輸入、輸出、作為贈品或公開陳列：
一、變質或腐敗。
二、未成熟而有害人體健康。
三、有毒或含有害人體健康之物質或異物。
四、染有病原性生物，或經流行病學調查認定屬造成食品中毒之
    病因。
五、殘留農藥或動物用藥含量超過安全容許量。
六、受原子塵或放射能污染，其含量超過安全容許量。
七、攙偽或假冒
八、逾有效日期。
九、從未於國內供作飲食且未經證明為無害人體健康。
十、添加未經中央主管機關許可之添加物。
前項第五款、第六款殘留農藥或動物用藥安全容許量及食品中原
子塵或放射能污染安全容許量之標準，由中央主管機關會商相關
機關定之。
第一項第三款有害人體健康之物質，包括雖非疫區而近十年內有
發生牛海綿狀腦病或新型庫賈氏症病例之國家或地區牛隻之頭骨
、腦、眼睛、脊髓、絞肉、內臟及其他相關產製品。
國內外之肉品及其他相關產製品，除依中央主管機關根據國人膳
食習慣為風險評估所訂定安全容許標準者外，不得檢出乙型受體
素。
國內外如發生因食用安全容許殘留乙型受體素肉品導致中毒案例
時，應立即停止含乙型受體素之肉品進口；國內經確認有因食用
致中毒之個案，政府應負照護責任，並協助向廠商請求損害賠償
。
102年6月19日修正(21日生效)之食品衛生管理法第49條
有第15條第1項第7款、第10款行為者，處3年以下有期徒刑、拘
役或科或併科新臺幣8百萬元以下罰金。有第44條至前條行為，
致危害人體健康者，處7年以下有期徒刑、拘役或科或併科新臺
幣1千萬元以下罰金。
犯前項之罪，因而致人於死者，處無期徒刑或7年以上有期徒刑
，得併科新臺幣2千萬元以下罰金；致重傷者，處3年以上10年以
下有期徒刑，得併科新臺幣1千5百萬元以下罰金。
因過失犯第1項、第2項之罪者，處1年以下有期徒刑、拘役或科
新臺幣6百萬元以下罰金。
法人之代表人、法人或自然人之代理人、受僱人或其他從業人員
，因執行業務犯第1項至第3項之罪者，除處罰其行為人外，對該
法人或自然人科以各該項之罰金。
103年2月5日修正(7日生效)之食品安全衛生管理法第49條
有第15條第1項第7款、第10款行為者，處5年以下有期徒刑、拘
役或科或併科新臺幣8百萬元以下罰金。
有第44條至前條行為，致危害人體健康者，處7年以下有期徒刑
、拘役或科或併科新臺幣1千萬元以下罰金。
犯前項之罪，因而致人於死者，處無期徒刑或7年以上有期徒刑
，得併科新臺幣2千萬元以下罰金；致重傷者，處3年以上10年以
下有期徒刑，得併科新臺幣1千5百萬元以下罰金。
因過失犯第1項、第2項之罪者，處1年以下有期徒刑、拘役或科
新臺幣6百萬元以下罰金。
法人之代表人、法人或自然人之代理人、受僱人或其他從業人員
，因執行業務犯第1項至第3項之罪者，除處罰其行為人外，對該
法人或自然人科以各該項10倍以下之罰金。
修正前中華民國刑法第339條
意圖為自己或第三人不法之所有，以詐術使人將本人或第三人之
物交付者，處五年以下有期徒刑、拘役或科或併科1千元以下罰
金。
以前項方法得財產上不法之利益或使第三人得之者，亦同。
前2項之未遂犯罰之。

以下附表為便利與前審判決、原判決對照，除前審及更一審判決
附表五主文合併於下列附表一外，其餘均援用前審及更一審判決
附表編號，但已判決確定部分不列入： 　　　
附表一：○○公司銷售○○公司油品情形
犯罪次數 編號 請購日期 採購數量(公斤) 進場日期 進場油罐車 每公斤單價(元) 未稅總價(元) 開立發票商號 發票開立日期        主               文 ㈦ 23 102.12.30 2萬7570 103.01.06 000-00 29.2 80萬5044 ○○○商行 103.01.06 蔡鎮州幫助犯民國103年2月7日修正生效之食品安全衛生管理法第49條第1項之有同法第15條第1項第7款行為罪，處有期徒刑陸月，併科罰金新臺幣陸拾萬元，有期徒刑如易科罰金以新臺幣壹仟元折算壹日，罰金如易服勞役，以新臺幣叁仟元折算壹日。未扣案犯罪所得新臺幣陸佰拾伍萬貳仟柒佰參拾貳元沒收之，於全部或一部不能沒收或不宜執行沒收時，追徵其價額。 蔡耀鋐幫助犯民國103年2月7日修正生效之食品安全衛生管理法第49條第1項之有同法第15條第1項第7款行為罪，處有期徒刑陸月，如易科罰金，以新臺幣壹仟元折算壹日。  24 102.12.30 2萬7500 103.01.07 000-00 29.2 80萬3000 ○○○商行 103.01.07   25 102.12.30 2萬7440 103.01.08 000-00 29.2 80萬1248 ○○○商行 103.01.08   26 102.12.30 2萬7330 103.01.09 000-00 29.2 79萬8036 ○○○商行 103.01.09   27 102.12.30 2萬2940 103.01.20 000-00 29.2 66萬9848 ○○○商行 103.01.20   28 102.12.30 2萬7740 103.01.20 000-00 29.2 81萬0008 ○○○商行 103.01.20   29 102.12.30 2萬7300 103.01.21 000-00 29.2 79萬7160 ○○○商行 103.01.21   30 102.12.30 2萬2890 103.01.22 000-00 29.2 66萬8388 ○○○商行 103.01.22   小計  21萬0710    615萬2732    

附表二：○○公司各年度對外販售之豬油品名：
  年度 100 101 102 103 編號 料號 品名     1 AZ000000000 ○○○○油850g*15(圓罐)     2 AZ000000000 ○○清香油2L＊6     3 AZ000000000 ○○清香油2.4L＊6     4 AZ000000000 ○○○○油2.4KG＊6 ● ● ● ● 5 AZ000000000 ○○○○油2.7KG2.4KG＋300ML＊6     6 AZ000000000 ○○○○油3KG＊6特販     7 AZ000000000 ○○○○油18L ● ● ● ● 8 AZ000000000 ○○○○油（W）18L    ● 9 AZ000000000 ○○○○油（翔鳳）18L     10 AZ000000000 ○○清香油18L ● ● ● ● 11 AZ000000000 ○○清香油美味油 18L   ●  12 AZ000000000 清香油180KG ● ● ● ● 13 AZ000000000 ○○豬油15KG彩 ● ● ● ● 14 AZ000000000 ○○豬油15KG（黃帶） ● ● ● ● 15 AZ000000000 ○○美味油（白豬油桶）15KG ●    16 AZ000000000 ○○豬油（印刷箱）15KG   ● ● 17 AZ000000000 ○○豬油（印刷箱）KC15KG   ● ● 18 AZ000000000 ○○香豬油（活動）15KG   ● ● 19 AZ000000000 ○○豬油（白）特製15KG   ● ● 20 AZ000000000 ○○豬油15KG白 ● ● ● ● 21 AZ000000000 液態香豬油15KG（白桶）     22 AZ000000000 ○○豬油15KG紙 ● ● ●  23 AZ000000000 ○○香豬油維生素E15K彩桶   ●  24 AZ000000000 ○○香豬油維生素E15K（黃帶）彩桶   ●  25 AZ000000000 ○○豬油16KG白     26 AZ000000000 ○○香豬油16KG紙     27 AZ000000000 液態豬油180K     28 AZ000000000 ○○香豬油-開口桶-180KG  ● ● ● 29 AZ000000000 ○○香豬油180KG ● ● ● ● 30 AZ000000000 ○○豬油16KG白湯 ●    31 AZ000000000 ○○酥油特級專用油16KG上光（1120） ● ● ● ● 32 AZ000000000 ○○雪白油15KG     33 AZ000000000 ○○酥油1121（上焱專用16KG（無標） ●    34 AZ000000000 ○○特級酥油（1320）KA專用16KG紙箱 ● ● ●  35 AZ000000000 ○○特級酥油（1320-TF）16KG ● ● ●  36 AZ000000000 ○○酥油16KG紙 ●    37 AZ000000000 ○○酥油特級專用油     38 AZ000000000 酥油-F（1328）15KG紙     39 AZ000000000 ○○酥油特級專用油16KG紙（1320） ● ● ● ● 40 AZ000000000 精製豬油（白）16KG   ● ● 41 AZ000000000 ○○孖芝蓮10KG紙   ●  42 AZ000000000 ○○瑪琪琳16KG鐵黃金（2211） ● ● ● ● 43 AZ000000000 ○○孖芝蓮（外銷）15KG ● ●   44 AZ000000000 ○○瑪琪琳16KG紙（2311） ● ● ● ● 45 AZ000000000 ○○雪白乳化油N215KG紙（3312）   ● ● 46 AZ000000000 ○○雪白乳化油N215KG紙（無標）   ●  47 AZ000000000 千層起酥瑪琪琳紙1KG ＊15片（2350） ● ●   48 AZ000000000 千層起酥瑪琪琳16KG（2353） ● ● ● ● 49 AZ000000000 ○○酥油16KG紙 ● ● ● ● 50 AZ000000000 奇美乳化油15KG（3101） ●    51 AZ000000000 ○○酥油15KG（外銷） ● ●   52 AZ000000000 ○○雪白乳化油N215KG紙（3312） ● ●   53 AZ000000000 ○○雪白乳化油N215KG紙（無標）  ●   54 AZ000000000 ○○酥油15KG紙     55 AZ000000000 ○○雪白乳化油     56 AZ000000000 ○○雪白乳化油N215KG紙（3310）     57 AZ000000000 蛋捲專用油16KG（紙） ● ● ● ● 58 AZ000000000 千層起酥瑪琪琳1KG ＊10片（2350） ● ● ● ● 59 AZ000000000 ○○香豬油（烘焙專用）10KG  ●   60 AZ000000000 ○○香豬油15KG白 ● ● ● ● 61 AZ000000000 ○○○香豬油     62 AZ000000000 ○○香豬油15KG紙 ● ● ● ● 63 AZ000000000 ○○千層起酥瑪琪琳（起酥片）1KG ＊15片 ●    64 AZ000000000 ○○白油15KG紙 ● ●   65 AZ000000000 ○○特級乳化油15KG紙箱    ● 66 AZ000000000 ○○白油15KG紙     67 AZ000000000 ○○香豬油15KG ● ●   68 AZ000000000 方形蓋○○香豬油藍帶15KG ● ● ● ● 69 AZ000000000 ○○豬油（蔥油餅專用）15KG白 ●    70 AZ000000000 工廠用香豬油15KG(白桶) ● ● ●  71 AZ000000000 工廠用香豬油16KG(金黃桶) ● ●   72 AZ000000000 工廠用香豬油-KC15KG(紙) ● ● ●  73 AZ000000000 熬製豬油（白）15KG白桶  ● ●  74 AZ000000000 工廠用香豬油-KC無標15KG紙  ● ●  75 AZ000000000 工廠用香豬油- 無標CI-LARD 白桶15 KG  ● ●  76 AZ000000000 ○○香豬油15KG   ● ● 77 AZ000000000 ○○豬油（白桶無標）15KG   ●  78 AZ000000000 ○○香豬油-特製紅帶15KG   ● ● 79 AZ000000000 ○○香豬油（動植物調和油）15KG    ● 80 AZ000000000 工廠用香豬油（白）特製15KG   ● ● 81 AZ000000000 ○○香豬油（紙）特製15KG   ● ● 82 AZ000000000 ○○香豬油（方）特製紅帶15KG   ● ● 83 AZ000000000 ○○香豬油（白）特製15KG   ● ● 84 AZ000000000 ○○香豬油（綠帶）白桶15KG    ● 85 AZ000000000 ○○香豬油（方形桶）綠帶15KG    ● 86 AZ000000000 ○○酥油16KG紙 ●    87 AZ000000000 天然奶香酥油16KG紙     88 AZ000000000 ○○酥油16KG     89 AZ000000000 ○○酥油16KG     90 AZ000000000 ○○酥油(HUN)16Kg紙 ● ● ● ● 91 AZ000000000 ○○酥油HUN無標16Kg大戶專用 ● ● ● ● 92 AZ000000000 ○○酥油特級專用油（將荃）16KG紙     93 AZ000000000 ○○○酥油16KG紙     94 AZ000000000 ○○酥油16KG紙     95 AZ000000000 ○○酥油16KG紙 ● ●   96 AZ000000000 ○○酥油16KG（大戶葷酥） ●    97 AZ000000000 ○○酥油16KG ●    98 AZ000000000 ○○高優質酥油16KG ● ● ● ● 99 AZ000000000 ○○特級酥油16KG鐵桶    ● 100 AZ000000000 ○○特級酥油16KG紙箱    ● 101 AZ000000000 ○○特級瑪琪琳16KG紙箱    ● 102 AZ000000000 ○○高級酥油16KG紙箱    ● 103 AZ000000000 ○○香豬油-16KG紙     104 AZ000000000 ○○香豬油-KC15KG ●    105 AZ000000000 ○○精製豬油15KG鐵桶  ● ●  106 AZ000000000 精製豬油A180KG ● ● ● ● 107 AZ000000000 食用純豬油-開口桶180KG ● ● ● ● 108 AZ000000000 精製牛油-開口桶180KG ● ● ● ● 109 AZ000000000 蔥酥用油180KG ●    110 AZ000000000 純豬油180KG 食用 ●  ●  111 AZ000000000 精製豬油-開口180KG ● ●  ● 112 AZ000000000 精製豬油-開口180K ●    113 AZ000000000 精製豬油15KG ● ●   114 AZ000000000 精製豬油15KG白     115 AZ000000000 精製豬油15KG白 ●  ● ● 116 AZ000000000 精製豬油16KG紙 ● ● ● ● 117 AZ000000000 精製油15KG ● ● ● ●                 各年度統計（新臺幣）   4億5653萬183元 4億1576萬320元 3億5492萬257元 2億5795萬6067元                 總      計（新臺幣）   14億8516萬6827元    

附表三：購油廠商即○○公司各年度下游業者清單：
編號 客代 通路名稱 100 101 102 103 1 A005 聯夏食品工業股份有限公司   ● ● 2 A006 今達食品有限公司     3 A007 今今食品股份有限公司 ● ● ● ● 4 A014 味王股份有限公司    ● 5 A018 國防部福利事業管理處     6 A028 正苗有限公司 ● ●   7 A038 高正食品有限公司 ● ● ● ● 8 A039 高正食品有限公司 ● ● ● ● 9 A058 遠百企業股份有限公司 ● ● ● ● 10 A066 茹美食品有限公司     11 A072 百哄股份有限公司     12 A074 今點股份有限公司     13 A087 鴻福食品工廠有限公司     14 A097 劉家肉粽股份有限公司     15 A099 親民食品工廠有限公司     16 A145 泰龍食品有限公司 ● ● ● ● 17 A148 味都股份有限公司 ● ●   18 A242 長利林實業有限公司 ● ● ● ● 19 A264 錦泰什量行     20 A280 維格餅家股份有限公司 ● ●   21 A294 手日嘉國際有限公司 ● ●   22 A297 瑋登有限公司     23 A321 ○○食品有限公司 ● ●   24 A346 長穎有限公司     25 A348 義美食品股份有限公司 ● ● ●  26 A353 晉承實業有限公司 ● ●   27 A365 聯萬有限公司     28 A372 將荃國際貿易有限公司 ● ● ● ● 29 A378 東逸企業股份有限公司八堵物流中心 ● ● ● ● 30 A381 飛麥食品有限公司 ●    31 A384 良晟食品股份有限公司  ● ● ● 32 A385 力可企業有限公司 ● ● ● ● 33 A391 鴻裕食品有限公司     34 A392 家擂股份有限公司 ● ● ● ● 35 A393 振來實業有限公司 ● ● ● ● 36 A397 嘉元食品有限公司     37 A398 家福股份有限公司 ● ● ● ● 38 A400 晉懋行     39 A402 洸瑞企業有限公司     40 A406 惠康百貨股份有限公司     41 A407 誌誠興業有限公司 ● ● ●  42 A414 醇峰企業有限公司     43 A417 南僑化學工業股份有限公司     44 A428 信好食品廠     45 A433 生豐有限公司     46 A434 大潤發流通事業（股）公司土城分公司 ● ● ● ● 47 A435 大潤發流通事業（股）公司南湖分公司 ● ● ● ● 48 A436 大潤發流通事業（股）公司內湖分公司 ● ● ● ● 49 A437 大潤發流通事業（股）公司新店分公司 ● ● ● ● 50 A438 大潤發流通事業（股）公司中和分公司 ● ● ● ● 51 A439 潤泰全球（股）公司中和分公司 ● ● ● ● 52 A442 永誠工業股份有限公司 ●    53 A444 潤泰創新國際（股）公司中崙分公司 ● ● ● ● 54 A447 益欣食品股份有限公司     55 A448 北區食品有限公司     56 A450 大業食品有限公司     57 A454 嬅妮食品有限公司     58 A456 彰益有限公司 ● ● ● ● 59 A461 珍品軒食品有限公司 ● ● ●  60 A462 ○○食品工業股份有限公司 ● ● ●  61 A463 鼎正有限公司 ●    62 A464 和享味食品有限公司     63 A470 宇家香實業有限公司 ● ●   64 A475 健驊有限公司     65 A478 富信食品有限公司     66 A479 高立展業有限公司     67 A480 同正食品有限公司 ● ● ● ● 68 A485 添益行 ●    69 A487 松青商業股份有限公司 ● ● ● ● 70 A488 祥饌商業股份有限公司     71 A489 沙山食品有限公司 ● ● ● ● 72 A490 三商行股份有限公司 ● ● ● ● 73 A492 九裕汽車貨運有限公司     74 A504 勝達火腿食品工業股份有限公司 ● ● ● ● 75 A505 華信食品工業有限公司     76 A515 乾坤食品有限公司     77 A520 台灣伊藤忠股份有限公司 ● ●   78 A524 陳金龍 ●    79 A526 柏豐糧食行     80 A527 聯合利華股份有限公司     81 A528 禮莊食品企業有限公司     82 A529 農貿食品有限公司     83 A530 正益食品廠有限公司     84 A532 東新商行     85 A533 品順有限公司 ●    86 A534 誠成食品有限公司 ● ● ● ● 87 A535 聖興軒食品有限公司     88 A540 李坤憲 ● ● ● ● 89 A541 李天讚 ● ●   90 A542 李宜靜     91 A543 李莊秋霞     92 A544 李思儀     93 A546 正昌食品有限公司 ●    94 A547 建業雜糧行     95 A549 國豐商行(有)公司     96 A550 超比食品企業股份有限公司 ● ● ●  97 A551 丹滿食品行     98 A552 萊成企業有限公司     99 A554 馥品屋 ●    100 A556 鑫好企業有限公司 ● ● ● ● 101 A558 法蘭西四季烘培坊 ●    102 A566 康國行銷股份有限公司 ● ● ●  103 A577 巧饌烘焙食品有限公司     104 A578 康百國際食品股份有限公司 ● ● ● ● 105 A584 陳維仁 ● ● ● ● 106 A585 明泰行     107 A590 金億食品行 ● ● ● ● 108 A591 明遠雜糧行 ●   ● 109 A593 法藍四季食品有限公司 ●    110 A595 佛晨有限公司    ● 111 A598 東東食品烘焙坊 ● ●   112 A601 三商家購股份有限公司     113 A603 維昌股份有限公司     114 A609 大家發實業股份有限公司     115 A622 布列德麵包股份有限公司   ● ● 116 A623 品坊商行 ●    117 A633 林秀雄 ●    118 A635 一之軒食品有限公司    ● 119 A683 鼎源企業行 ● ●   120 A684 李志勇 ● ●   121 A686 楊維仁 ● ● ● ● 122 A688 君盛餐飲服務事業有限公司 ●    123 A689 沐新食品有限公司 ● ● ● ● 124 A691 陳業資 ● ● ● ● 125 A693 雙翼食品有限公司 ● ● ●  126 A694 蘇明珊 ● ● ● ● 127 A695 東稻股份有限公司  ●   128 A696 黃金森  ●   129 A698 壯元食品有限公司   ●  130 A702 強鮮股份有限公司 ● ● ●  131 A704 捷希行銷股份有限公司 ● ● ● ● 132 A708 棋美點心屋  ● ●  133 A715 林明祈 ● ● ●  134 A716 林明朗 ● ● ●  135 A717 林明田 ● ● ●  136 A722 協呈食品股份有限公司 ● ●   137 A724 輝利食品行 ● ●   138 A725 蘇裔仁  ● ● ● 139 A727 德旭食品有限公司  ● ● ● 140 A729 阪屋食品股份有限公司  ●   141 A732 亞美食品有限公司  ●   142 A733 日鴻食品有限公司  ●   143 A743 乾杯股份有限公司  ●   144 A745 三商行股份有限公司    ● 145 A752 藍海國際餐飲股份有限公司  ● ●  146 A757 乾杯一風堂股份有限公司  ● ● ● 147 A763 湘鄉食品有限公司  ● ●  148 A765 齊朋股份有限公司  ●   149 A771 盈客有限公司  ●   150 A776 馥品屋烘焙原料店  ● ●  151 A797 吳建裕  ●   152 A851 林溪泉  ●   153 A853 豐碩食品有限公司   ● ● 154 A854 大快食品有限公司  ●   155 A857 幸味村有限公司  ●   156 A868 永康餐飲股份有限公司  ● ●  157 A869 創新美味股份有限公司  ●   158 A891 李勝育   ●  159 A894 龍珍食品有限公司   ●  160 A900 老字號小吃店   ● ● 161 A904 李丞仁   ●  162 A905 陳仲凱   ●  163 A915 巧之軒烘焙坊   ●  164 A917 新義興餅舖    ● 165 A925 瑪莉亞食品有限公司   ●  166 A951 鴻華食品有限公司   ● ● 167 A966 金筆食品有限公司    ● 168 A986 鈺宏食品有限公司    ● 169 A998 力遠貿易股份有限公司 ●    170 B009 大悟實業有限公司 ●    171 B020 崧泉有限公司 ● ● ● ● 172 B039 乖乖股份有限公司 ● ●   173 B102 富煒團膳有限公司 ● ●   174 B103 加大商行 ● ● ● ● 175 B104 銘新食品企業有限公司 ●    176 B104 銘新食品企業有限公司     177 B106 潤泰創新國際股份有限公司八德分公司     178 B107 大潤發流通事業( 股) 公司平鎮分公司 ● ● ● ● 179 B108 大潤發流通事業( 股) 公司中壢分公司 ● ● ● ● 180 B111 ○○食品有限公司     181 B112 大潤發流通事業（股）公司桃園中華分公司     182 B126 沅益食品有限公司     183 B127 逸馨園有限公司     184 B128 安佳企業社 ●  ●  185 B129 御廚房食品有限公司 ● ● ● ● 186 B134 乙馨食品行  ●   187 B134 乙馨食品行 ●    188 B136 尚津實業有限公司 ● ● ●  189 B137 游昌盛     190 B159 陳健全     191 B162 唐門食品有限公司 ● ●   192 B164 祥龍食品有限公司  ●   193 B171 大潤發流通事業股份有限公司八德分公司 ● ● ● ● 194 B173 昇陽肉鬆行 ● ●   195 B182 梁世鴻 ● ● ●  196 B185 金總合食材有限公司 ● ● ●  197 B188 豪而昇國際食品有限公司  ●   198 B189 米吉屋團膳有限公司  ● ●  199 B190 均廣定有限公司  ● ● ● 200 B197 沅裕商行  ● ● ● 201 B201 超秦企業股份有限公司   ●  202 B201 超秦企業股份有限公司  ●   203 B204 富莨行  ● ● ● 204 B218 艾佳食品原料行  ● ●  205 B226 漢雅食品有限公司   ●  206 B232 沅富食品有限公司   ●  207 B233 紅榜股份有限公司   ● ● 208 B237 囷鼎企業社    ● 209 C006 富翔國際食品有限公司   ● ● 210 C007 ○○食品企業已獻公司     211 C046 普羅食品有限公司 ● ● ●  212 C081 林奇珍食品行     213 C087 清濱有限公司 ● ● ● ● 214 C099 大潤發流通事業（股）公司忠孝分公司 ● ● ● ● 215 C100 潤泰創新國際( 股) 公司新竹分公司 ● ● ● ● 216 C105 良橙有限公司 ● ● ● ● 217 C106 苗霖行     218 C110 冠昇食品工業股份有限公司     219 C120 橋農食品企業有限公司     220 C124 瑞源餅店     221 C128 大潤發流通事業(股) 公司頭份分公司 ● ● ● ● 222 C129 ○○企業有限公司 ● ●   223 C130 富農生技工業有限公司 ●    224 C133 順旺行 ● ● ● ● 225 C134 張嘉明 ●    226 C150 新勝企業有限公司  ● ● ● 227 C152 日丰商行  ● ● ● 228 C153 李永順  ●   229 C154 燈燦麻油行  ● ●  230 C170 合泰食品南北雜貨行  ●   231 C173 ○○○○行   ● ● 232 C178 羅文玉   ●  233 C200 合泰食品南雜貨行  ● ● ● 234 C201 春豐行   ● ● 235 C203 新龍企業有限公司    ● 236 D111 連興油行 ● ● ● ● 237 D135 大潤發流通事業(股) 公司台中分公司 ● ● ● ● 238 D149 張春行 ● ● ● ● 239 D185 昌勝食品有限公司 ● ● ● ● 240 D186 辰豐實業有限公司 ● ● ● ● 241 D228 利生食品有限公司   ● ● 242 D231 今口香調理食品有限公司 ● ● ● ● 243 D239 大買家股份有限公司台中北屯分公司 ● ● ● ● 244 D240 大買家股份有限公司 ● ● ● ● 245 D241 大買家股份有限公司大里國光分公司 ● ● ● ● 246 D257 聯弘有限公司 ● ● ●  247 D262 果子町有限公司     248 D283 中憶長城有限公司 ●    249 D291 林文波     250 D293 羽捷食品有限公司     251 D296 楊其派     252 D304 振良行有限公司 ● ● ● ● 253 D308 真圓企業有限公司     254 D309 重地企業有限公司 ● ● ● ● 255  台糖-西屯     256 D311 宏茆有限公司 ● ● ● ● 257 D317 香豪佳食品有限公司     258 D323 東昇食品有限公司     259 D327 佳順免洗餐具商行     260 D339 家會香食品股份有限公司 ● ● ● ● 261 D342 金協和南北雜貨行     262 D343 ○○食品工業（股）公司台中總廠 ● ● ● ● 263 D344 麥達康食品有限公司 ●    264 D355 福有全食品廠有限公司     265 D356 就是美南北雜貨免洗餐具量販店     266 D356 就是美南北雜貨免洗餐具量販店     267 D358 味宏食品行 ●    268 D359 尚順食品有限公司     269 D365 馬味之祖實業有限公司 ● ● ● ● 270 D369 金籠粵式點心專賣店     271 D370 耕坊行股份有限公司 ● ● ● ● 272 D373 優勢餐飲企業股份有限公司 ● ● ● ● 273 D385 急食鮮調理食品有限公司 ● ● ● ● 274 D403 立晟食品有限公司 ●    275 D407 歐德意國際企業有限公司 ●    276 D432 米食家企業有限公司    ● 277 D433 中億商行 ● ● ● ● 278 D436 茗泰食品有限公司    ● 279 D440 麥可利食品有限公司  ●  ● 280 D443 台灣伊殺貝爾食品股份有限公司  ●   281 D452 長松食品有限公司   ●  282 D461 勝也有限公司   ●  283 D462 潤泰源有限公司   ● ● 284 D464 呂氏記雪花齋實業有口民公司   ●  285 D469 大里鄉食品行   ● ● 286 D470 詠祐實業有限公司    ● 287 D508 蘿莉亞烘焙坊   ● ● 288 D512 九鬼食品有限公司   ● ● 289 D525 形美有限公司   ● ● 290 D532 協意商行    ● 291 D540 馬味之祖美食有限公司    ● 292 D541 太陽堂食品企業有限公司    ● 293 E065 順興食品原料行 ● ● ● ● 294 E084 宏大烘焙行 ● ● ● ● 295 E222 林商號食品工廠 ● ●   296 E225 大潤發流通事業（股）公司斗南分公司 ● ● ● ● 297 E243 七老爺企業行     298 E246 蔡志文 ●    299 E249 台糖-北港     300 E250 富晨食品原料行     301 E253 天下糧倉食品原料有限公司  ●  ● 302 E257 林銘煌     303 E258 林義順 ●    304 E261 明彥農產有限公司     305 E264 莊政憲  ● ●  306 E271 ○○食品工業股份有限公司斗六總廠   ● ● 307 E277 明大食品材料行  ● ●  308 E281 世緯烘焙原料行 ● ● ● ● 309 E292 楊協城 ●    310 E294 朱建義   ●  311 E297 日興堂囍餅有限公司 ● ● ●  312 E299 劉美華 ● ● ● ● 313 E305 慶豐金商行  ●   314 E318 囿福有限公司  ● ●  315 E333 華南食品工業股份有限公司   ● ● 316 E336 正味行    ● 317 F014 祥成有限公司 ● ● ● ● 318 F050 和誠實業有限公司 ●    319 F068 鈺發食品有限公司     320 F085 上豪食品原料行 ● ● ● ● 321 F104 新基發實業有限公司     322 F121 正陽股份有限公司     323 F147 香村食品股份有限公司     324 F150 高鶴實業有限公司     325 F152 陳金榮     326 F156 敬崎企業有限公司     327 F161 興業建設（股) 公司員林分公司 ● ● ● ● 328 F162 苔凱行     329 F169 上泓食品行  ● ● ● 330 F176 維泰食品興業有限公司     331 F186 徐商行食品有限公司  ●  ● 332 F188 日東商行     333 F189 田記行 ● ● ● ● 334 F190 佳順免洗餐具商行     335 F196 九龍油行時?有限公司     336 F197 奇巧調理食品股份有限公司 ● ● ● ● 337 F198 聯華食品工業股份有限公司彰化分公司     338 F200 華盈食品有限公司 ● ●   339 F202 溫莎堡西點麵包店  ● ● ● 340 F203 溫莎堡西點麵包店     341 F204 升東有限公司 ● ● ● ● 342 F207 十分健康食品有限公司     343 F215 權信行   ● ● 344 F219 鴻昇食品行     345 F230 興麥食品有限公司 ● ● ● ● 346 F232 源泰昌食品工廠 ●    347 F235 和誠實業有限公司 ● ● ● ● 348 F243 源冠調理食品股份有限公司    ● 349 F249 曲巷冬睛 ● ● ● ● 350 F253 洪瑞珍餅店  ● ● ● 351 F260 玉珍齋有限公司  ● ● ● 352 F264 榛紀食品有限公司  ● ● ● 353 F267 范氏肉圓生   ●  354 F293 田蒲川食品有限公司   ●  355 F309 皇品食品烘焙屋   ● ● 356 F311 蕭乃賓   ●  357 F314 玉珍齋   ● ● 358 G027 谷統食品工業股份有限公司  ●   359 G078 大福食品原料千苛 ●  ●  360 G094 萬泰商行 ● ● ● ● 361 G108 新瑞益原料行 ● ● ● ● 362 G122 蔡錦鴻 ● ● ●  363 G123 黃燦煌 ● ● ●  364 G127 雪花方塊酥股份有限公司     365 G133 翔閔企業有限公司 ● ● ● ● 366 G139 大潤發流通事業（股）公司嘉義分公司 ● ● ● ● 367 G142 友溢食品有限公司 ●    368 G161 川吉食品有限公司 ●  ●  369 G163 莊家錦泰昌食品有限公司 ● ● ●  370 G164 台灣銓華寵物科技有限公司     371 G176 璿智國際寵物科技有限公司 ● ● ● ● 372 G179 雙億企業社 ● ●  ● 373 G182 蔡朝琴 ● ●   374 G185 愛之味食品股份有限公司  ● ●  375 G192 盧腔宇  ●   376 G200 奇利食品行  ● ● ● 377 G205 新瑞益原料行   ● ● 378 G209 言三有限公司    ● 379 G221 川吉食品有限公司    ● 380 H003 謝明順 ● ● ● ● 381 H005 港口 魠魚羹食品行     382 H007 巴撒羅企業股份有限公司     383 H009 江忻怡     384 H010 慶良商行     385 H012 葉聰欽 ● ● ●  386 H013 王英美 ● ● ● ● 387 H016 合德興業有限公司 ● ● ● ● 388 H017 蔡清鋒 ● ● ● ● 389 H022 大家國際有限公司 ● ● ● ● 390 H027 麻豆蚵仔煎     391 H028 陳重森 ● ● ● ● 392 H032 陳秀嬌 ● ● ● ● 393 H033 千香國際有限公司 ●    394 H035 益盛行 ● ● ● ● 395 H036 原生雜穀商行     396 H040 周氏蝦捲有限公司 ● ● ● ● 397 H041 實億美食坊 ● ● ●  398 H045 益盛行     399 H047 王文禎 ● ●   400 H048 謝明輝 ●    401 H056 南門庭院有限公司 ●    402 H060 世峰行 ● ● ● ● 403 H062 丞泰商行 ● ●   404 H066 根香農產行 ● ● ● ● 405 H067 禾盛企業社 ● ● ●  406 H068 板塊牛排館 ● ●   407 H071 黃正慶 ●    408 H074 樺鍵企業股份有限公司  ● ●  409 H079 金燦興商行    ● 410 H080 林金燦 ● ● ● ● 411 H094 楊國祥 ●    412 H097 顏俊宏  ● ●  413 H098 孝青食品香料有限公司  ●   414 H099 瑞益食品包裝商店  ●   415 H102 正豐營養便當速食調理工廠  ●   416 H104 五花馬國際行銷股份有限公司  ● ● ● 417 H108 李美娜 ●    418 H112 葉忠信 ● ● ● ● 419 H123 坤峰食品股份有限公司 ● ● ●  420 H134 黃華洲 ● ● ● ● 421 H154 陞龍行 ●  ● ● 422 H167 邱南田 ●    423 H169 許存寶 ● ● ● ● 424 H171 永康興食品廠 ● ● ●  425 H193 林正二 ● ● ● ● 426 H211 妍悅企業有限公司 ● ●   427 H213 台灣芙滋食品股份有限公司     428 H214 寶味鮮食品有限公司    ● 429 H215 郭承峰     430 H218 大潤發流通事業（股）公司台南分公司 ● ● ● ● 431 H219 大潤發流通事業（股）公司台南分公司 ● ● ● ● 432 H220 大潤發流通事業（股）公司台南佳里店分公司 ● ● ● ● 433 H221 正久國際有限公司 ●    434 H222 郭宗鑫 ● ● ● ● 435 H228 志豐行 ● ● ● ● 436 H231 正久國際有限公司 ● ● ● ● 437 H232 佶饗食品原料行     438 H237 寶味鮮食品廠     439 H238 豐佳食品商店     440 H240 ○○○實業股份有限公司 ● ● ● ● 441 H241 ○○工業原料行     442 H242 玹鋒企業有限公司 ●    443 H243 佶祥食品原料行     444 H248 台糖-仁德     445 H249 台糖-永康     446 H250 台灣糖業股份有限公司量販事業部 ●  ● ● 447 H254 陞錩實業社     448 H257 益寶商行     449 H259 毛家興     450 H263 姚錫銘 ● ● ●  451 H265 台農企業社     452 H266 群泉有限公司     453 H275 林姮惠     454 H279 冠昌塑膠企業股份有限公司     455 H280 高鼎國際餐飲行銷有限公司     456 H281 信益行 ● ● ● ● 457 H282 七品蓮有限公司     458 H283 大德股份有限公司 ● ●   459 H284 銘泉食品有限公司 ● ● ● ● 460 H286 立高商行 ●    461 H289 顏明輝 ●    462 H290 典佑商行有限公司 ● ● ● ● 463 H293 寶味鮮食品有限公司     464 H295 鴻成商行 ●    465 H296 典佑商行有限公司  ●   466 H308 玉品貿易行     467 H309 志閔企業有限公司   ● ● 468 H311 妍悅企業有限公司 ● ● ●  469 H316 郭振壽     470 H319 許財郎     471 H322 明新食品企業股份有限公司 ● ● ● ● 472 H326 一畝園食品股份有限公司 ● ●   473 H342 金全泰股份有限公司 ● ● ●  474 H359 烘貝榚餅工坊   ● ● 475 H377 弘晟農產行    ● 476 H378 金新茂    ● 477 H380 高群食品有限公司    ● 478 H383 ○○○○行    ● 479 H390 昹暉企業有限公司    ● 480 J013 亞米烘焙坊 ● ● ●  481 J016 蔡金錚     482 J024 茂盛食品原料行 ● ● ● ● 483 J029 東森食品行     484 J030 福市企業有限公司 ● ● ●  485 J031 恆寬企業有限公司 ● ●   486 J033 宏禧商行    ● 487 J035 民旭工業股份有限公司     488 J052 方師傅食品有限公司  ●   489 J056 貝爾國際食品有限公司   ●  490 J061 康森洋果子店 ●    491 J064 蘇展鋐  ●   492 J069 台茂化工儀器原料行  ●  ● 493 J071 采佶有限公司 ●    494 J074 陳有志  ●   495 J076 旭芳食品有限公司  ●   496 J077 打狗餅鋪     497 J080 全味興食品有限公司     498 J095 好味兒生技食品有限公司  ●   499 J098 威淳食品商行   ●  500 J106 巴特里食品有限公司英明店營業所    ● 501 J110 鼎玫企業有限公司  ● ● ● 502 J120 舊振南食品有限公司  ● ● ● 503 J121 大直企業有限公司 ● ● ● ● 504 J122 正祥食品有限公司 ● ● ● ● 505 J123 大直企業有限公司 ● ● ● ● 506 J124 巴特里食品有限公司九如店營業所    ● 507 J126 巴特里食品有限公司民生店營業所    ● 508 J131 師傅企業股份有限公司   ●  509 J141 元軫食品有限公司   ● ● 510 J201 達鑫交通企業有限公司     511 J212 榮化學工業股份有限公司     512 J235 家福鳳山     513 J409 展盈企業有限公司     514 J455 元晟食品有限公司 ● ● ● ● 515 J458 社團法人中華民國環境技術截流器設備研究學會  ●   516 J465 展盈企業有限公司     517 J466 展盈企業有限公司     518 J469 長奕航運股份有限公司     519 J509 展盈企業有限公司     520 J557 枝仔冰城實業股份有限公司 ●    521 J570 奇美食品股份有限公司   ● ● 522 J683 年晃企業有限公司     523 J712 仲偉企業股份有限公司 ●  ●  524 J730 新全發食品行 ● ● ● ● 525 J732 天一食品行     526 J752 吳容和     527 J794 大潤發流通事業股份有限公司鳳山分公司 ● ● ● ● 528 J797 林淑華     529 J804 允偉興業股份有限公司     530 J808 良香食品有限公司 ● ● ● ● 531 J819 福市企業有限公司   ● ● 532 J822 集香軒食品有限公司     533 J828 春鑫食品有限公司     534 J830 台灣氯化工業股份有限公司     535 J836 邱國輝     536 J847 吳文展     537 J857 大王食品有限公司     538 J859 美而美     539 J862 高例股份有限公司 ● ● ● ● 540 J863 唯興食品有限公司     541 J864 融囿實業有限公司 ● ● ● ● 542 J867 大樂股份有限公司 ● ● ● ● 543 J868 日通欣運股份有限公司     544 J871 天乙食品行     545 J873 大樂股份有限公司光華分公司     546 J874 大統百貨企業股份有限公司澄清分公司     547 J876 大統百貨股份有限公司鹽埕分公司     548 J879 大樂股份有限公司屏東分公司     549 J880 台糖-楠梓     550 J881 得利開發事業股份有限公司     551 J881 得利開發事業股份有限公司     552 J897 民旭工業（股）公司職工福利委員會     553 J899 洪國工業股份有限公司     554 J900 祥有味食品股份有限公司     555 J903 大華印鐵製罐股份有限公司     556 J906 世貿電料有限公司     557 J907 黃俊豪     558 J909 大金西點麥包店     559 J920 世錦機械廠     560 J928 巴特里食品有限公司    ● 561 J929 洪睿澤  ● ●  562 J936 雅緻蛋糕燒果子工坊     563 J937 金御園食品有限公司  ● ● ● 564 J956 順福昌行  ●  ● 565 J961 ○○多食品有限公司 ● ●   566 J965 晶城環保服務有限公司     567 J976 芽米食品有限公司     568 J982 澄觀企業有限公司   ●  569 J984 海軍一四六艦隊     570 JA04 朋呈企業有限公司 ● ●   571 JA05 我家是巴特李有限公司    ● 572 JA69 巴特里食品有限公司軍校店營業所    ● 573 JA74 146艦隊    ● 574 JA79 義大飲食股份有限公司    ● 575 JA82 明洲農產行    ● 576 K003 盧仁禾 ●    577 K006 立多家商號 ● ● ●  578 K008 海鴻飯店 ●    579 K009 泉億商行     580 K010 張秀芬 ●    581 K012 冠宙食品企業行 ● ● ● ● 582 K013 慶祥食品有限公司 ● ● ● ● 583 K015 屏東縣東港區漁會 ● ● ● ● 584 K020 響隆企業有限公司  ● ● ● 585 K023 邱鵬諺  ●   586 K025 張秀芬   ● ● 587 K028 張興超  ●   588 K047 陸仕企業股份有限公司 ● ● ● ● 589 K079 禾洲企業有限公司     590 K090 思牧企業股份有限公司     591 K108 台灣農畜產工業股份有限公司屏東工廠 43●   ● 592 K112 李長錦 ● ● ● ● 593 K113 黃正武     594 K114 張宸帷     595 K116 陳權治     596 K120 陳金石 ● ●   597 K127 全信冷凍食品股份有限公司     598 K133 蔣名城 ● ●   599 K134 東大興食品有限公司 ● ● ● ● 600 K137 陳福仁     601 K138 林炳坤     602 K139 林水放     603 K140 台糖-屏東     604 K143 吳銘峰     605 K146 進發食品有限公司 ● ● ● ● 606 K149 富裕流通食品有限公司    ● 607 K150 傅騰育     608 K152 張秀芬     609 K153 何金發     610 K156 盧進陽     611 K157 李美卿     612 K221 林佳弘     613 K222 張昌鉅     614 K223 黑百有限公司 ●    615 K224 上焱企業有限公司 ●    616 K227 橙屋烘培坊     617 K228 新美香餅店     618 K230 泰信食品有限公司 ● ● ● ● 619 K231 泰信食品有限公司 ● ● ● ● 620 K232 林皓宇 ● ●  ● 621 K241 統瀅企業股份有限公司  ●   622 L006 超美食品行    ● 623 L011 登檍食品有限公司 ● ● ● ● 624 L023 楊政     625 L028 本居立有限公司 ● ● ● ● 626 L032 外客來食品原料行 ● ●   627 L044 泰泓行 ● ● ● ● 628 L062 大潤發流通事業股份有限公司台東分公司 ● ● ●r ● 629 L073 柏誠商行     630 L080 楊政峰 ● ● ●  631 L081 福昌行     632 L082 惠昇商行    ● 633 L083 陳淑鈴     634 L084 陳慧萍     635 L088 東海堂食品行 ● ● ●  636 L092 宗泰食品股份有限公司   ●  637 L094 東海堂麵包店   ● ● 638 L095 全可企業市 ● ● ● ● 639 L096 益泰行 ● ●   640 L099 益暄行 ●    641 L103 宏源行 ● ● ● ● 642 L107 相正企業有限公司   ● ● 643 M002 榮義盛行 ● ● ● ● 644 M016 宜蘭食品工業股份有限公司 ● ● ●  645 M040 永昇行    ● 646 M049 義豐國際食品有限公司   ● ● 647 M052 啟元食品行 ● ● ● ● 648 M056 津展食品有限公司     649 M072 川品商行     650 M073 蘭陽敬業股份有限公司 ● ● ● ● 651 M088 李鵠餅店 ● ● ● ● 652 M092 陳世隆     653 M097 林建志 ●   ● 654 M099 益得食品廠    ● 655 M100 合興國際企業有限公司   ●  656 M102 富盛烘焙材料行 ● ● ●  657 M106 青峰商行  ● ● ● 658 M112 譁偉有限公司   ●  659 M113 飛虹食品有限公司  ●   660 M120 金大番股份有限公司   ●  661 N002 許凰宮     662 N004 良金實業有限公司 ● ● ● ● 663 N021 盧全義 ● ● ● ● 664 N029 文東商行 ● ● ● ● 665 N030 蔡素玲 ●  ● ● 666 N041 鄭國志   ●  667 N042 千友食品午行    ● 668 P007 華茂發展公司     669 P011 茂榮公司     670 P017 華茂貿易公司 ● ● ●  671 P037 益富行 ● ● ● ● 672 P039 蘇記食品行     673 P059 瑞輝食品行     674 P085 河記行     675 P087 金永誠行 ● ● ● ● 676 P089 彩豊食品行   ● ● 677 P092 山大實業有限公司  ●   678 P161 鄭玉秀     679 P163 莊淑芬     680 P164 陳冠雄     681 P167 紀雅偵     682 P183 鄭慧君     683 P250 彰化商業銀行有限公司七賢分公司     684 P251 彰化商業銀行職工福利委員會     685 P252 集中保全股份有限公司     686 P253 財團法人臺北市教會聚會所     687 P254 錢櫃林森店     688 P297 美日商行 ●    689 R219 好美行 ● ● ● ● 690 Y007 Unilever Vietnam Interna tional Co. Ltd . ● ●   691 Y011 Best Power PTE Ltd   ●  

附表四：96年至103年9月○○公司原料豬油每月進貨情形（同臺 
灣高雄地方法院103年度矚重訴字第1號附表9）
年度 月份 供應商 進貨數量（公斤） 每公斤單價（未稅） 傑樂公司每公斤單價（未稅） 備註1 （原料豬油來） 備註2 96 1 月 禾鋐企業社（林明忠） 7 萬4930 20.6元 18.8元（○○公司）、18.2元（久豐公司） 久豐公司 一、本年度○○公司購入原料豬油共223 萬3681公斤，其中林明忠所代理商號為52萬1150公斤（約佔23.33%）；○○公司國內豬油為19萬1320公斤（約佔8.57% ）；○○國外豬油為23萬0163公斤（約佔10.3% ）；其餘為129 萬1048公斤（約佔57.80%）。 二、本年度10月至12月，經由林明忠所代理商號取得之原料豬油，係由○○公司進行採購，而由供應商直接運至○○公司（左列所示○○公司供應數量，已扣除經由林明忠所代理商號取得之原料豬油）。   震桓 4 萬6960 19.3元  為國內所生產    EVERGLORY 4 萬1920 20.77元  為越南或香港所生產   2 月 禾鋐企業社（林明忠） 4 萬1360 20.6元 18.8元（○○公司）、18.2元（久豐公司） 久豐公司    震桓 4 萬6960 19.35元  為國內所生產    ○○公司 3 萬8290 24.49元  為越南或香港所生產   3 月 禾鋐企業社（林明忠） 6 萬6950 20.55 元 18.8元（○○公司）、18.2元（久豐公司） 久豐公司    震桓 4 萬8740 19.6元  為國內所生產    ○○公司 7 萬6025 25.04元  為越南或香港所生產   4 月 禾鋐企業社（林明忠） 4 萬6960 21.6元 19.4元（○○公司）、19元（久豐公司） 久豐公司    震桓 4 萬8910 20.3元  為國內所生產    MAI YEH 7 萬6200 24.06元  為越南或香港所生產    KAI SHING 8 萬3650 23.27元  同上    GLOBALWAY 7 萬5534 23.4元  同上   5 月 禾鋐企業社（林明忠） 4 萬9240 21.6元 19.4元（○○公司）、19元（久豐公司） 久豐公司    震桓 4 萬8400 20.2元  為國內所生產    MAI YEH 7 萬5790 24.47 元  為越南或香港所生產    KAI SHING 12萬3270 23.28元  同上    GLOBALWAY 7 萬8354 23.49元  同上   6 月 禾鋐企業社（林明忠） 4 萬3120 21.54 元 19.4元（○○公司）、19元（久豐公司） 久豐公司    羅吉特 2 萬3900 20.6元  為傑樂公司所生產    ○○公司 3 萬7184 24.57 元  為越南或香港所生產    KAI SHING 4 萬0930 23.27元  同上   7 月 禾鋐企業社（林明忠） 7 萬3430 24.33元 23.5元（○○公司）、22.5元（久豐公司） 久豐公司    羅吉特 7 萬0170 24.5 元  為傑樂公司所生產    ○○公司 3 萬8414 24.46 元  為越南或香港所生產   8 月 羅吉特 7 萬0140 24.5 元 23.5元（○○公司）、22.5元（久豐公司 為傑樂公司所生產   9 月 泳宸企業行（林明忠） 1 萬5510 25.1 元 23.5元（○○公司）、22.5元（久豐公司） 久豐公司    羅吉特 4 萬5600 24.5 元  為傑樂公司所生產    ○○公司 4 萬0250 33.57 元  為越南或香港所生產   10月 ○○公司 7 萬0930 28.98元 27.3元（○○公司）、26.2元（久豐公司） 為傑樂公司所生產    治富企業行（林明忠，由○○公司採購） 3 萬9420   久豐公司    ALVA 12萬1220 34.98 元  為歐美或日本所生產   11月 ○○公司 4 萬7320 29.52 元 27.3元（○○公司）、26.2元（久豐公司） 為傑樂公司所生產    泳宸企業行（林明忠，由○○公司採購） 4 萬0300   久豐公司    ALVA 12萬4400 34.96 元  為歐美或日本所生產   12月 ○○公司 7 萬3070 28.99 元 27.3元（○○公司）、26.2元（久豐公司） 為傑樂公司所生產    泳宸企業行（林明忠，由○○公司採購） 2 萬9930   久豐公司  97年 1 月 ○○公司 7 萬6640 31.42元 29.5元（○○公司）、28元（久豐公司） 為傑樂公司所生產 一、本年度○○公司購入原料豬油共242 萬0881公斤，其中林明忠所代理商號為34萬2650公斤（約佔14.15%）；○○公司國內油為59萬8240公斤（約佔24.71%）；○○國外豬油為32萬3751公斤（約佔13.37%）；其餘為115 萬6240公斤（約佔47.76%）。 二、本年度經由林明忠所代理商號取得之原料豬油，係由○○公司進行採購，而由供應商直接運至○○公司（左列所示○○公司供應數量，已扣除經由林明忠所代理商號取得之原料豬油）。 三、本年度進貨年報表記載○○公司於4 月份直接向禾鋐企業社購入1799公斤原料豬油部分，係因禾鋐企業社委託○○公司代工精製豬油，因得率關係造成數量上之差異，為作帳而為上開記載，○○公司並未實際購入該1799公斤之豬油。   禾鋐企業社（林明忠，由○○公司採購） 6 萬4880   久豐公司    ○○公司 4 萬1870 36元  為越南或香港所生產   2 月 ○○公司 4 萬6730 31.37元 29.5元（○○公司）、28元（久豐公司） 為傑樂公司所生產    禾鋐企業社（林明忠，由○○公司採購） 2 萬3640   久豐公司    ○○公司 4 萬1950 34.13元  為越南或香港所生產   3 月 ○○公司 2 萬3310 31.29元 29.5元（○○公司）、28元（久豐公司） 為傑樂公司所生產    禾鋐企業社（林明忠，由○○公司採購） 1 萬0400   久豐公司    ○○公司 7 萬9064 37.25元  為越南或香港所生產   4 月 ○○公司 4 萬5930 33.07元 31元（○○公司）、30.4元（久豐公司） 為傑樂公司所生產    禾鋐企業社（林明忠，由○○公司採購） 1 萬4460   久豐公司    ○○公司 7 萬9874 37.92元  為越南或香港所生產    SAPI FEED SA 16萬6920 43.58元  為歐美或日本所生產   5 月 ○○公司 8 萬0010 32.66元 31.5元（○○公司）、30.4元（久豐公司） 為傑樂公司所生產    禾鋐企業社（林明忠，由○○公司採購） 2 萬0280   久豐公司    ○○公司 8 萬0993 37.12元  為越南或香港所生產    STANDARD COMMODITIESAUSTRALIA PTY .LTD 38萬8940 43.06元  為歐美或日本所生產   6 月 ○○公司 2 萬3340 33.29元 31.5元（○○公司）、30.4元（久豐公司） 為傑樂公司所生產    禾鋐企業社（林明忠，由○○公司採購） 1 萬8660   久豐公司    STANDARD COMMODITIESAUSTRALIA PTY .LTD 60萬0380 42.69元  為歐美或日本所生產   7 月 ○○公司 2 萬3330 33.85元 31.3元（○○公司）、30.5元（久豐公司） 為傑樂公司所生產    禾鋐企業社（林明忠，由○○公司採購） 2 萬1740   久豐公司   8 月 ○○公司 6 萬1550 33.17元 31.5元（○○公司）、30.5元（久豐公司） 為傑樂公司所生產    禾鋐企業社（林明忠，由○○公司採購） 2 萬3170   久豐公司   9 月 ○○公司 4 萬2020 31.85元 31.2元（○○公司）、30.5元（久豐公司） 為傑樂公司所生產    禾鋐企業社（林明忠，由○○公司採購） 2 萬4530   久豐公司   10月 ○○公司 4 萬8790 29.8元 28元（○○公司）、26.7元（久豐公司） 為傑樂公司所生產    禾鋐企業社（林明忠，由○○公司採購） 2 萬4470   久豐公司   11月 ○○公司 7 萬7670 28.27元 28元（○○公司）、26.7元（久豐公司） 為傑樂公司所生產    禾鋐企業社（林明忠，由○○公司採購） 4 萬5150   久豐公司   12月 ○○公司 4 萬8920 25.67元 23.006元（○○公司）、23元（久豐公司） 為傑樂公司所生產    禾鋐企業社（林明忠，由○○公司採購） 5 萬1270   久豐公司  98年 1 月 禾鋐企業社（林明忠，由○○公司採購） 5 萬1850 22.7元 21.5元（○○公司）、20.2元（久豐公司） 久豐公司 一、本年度○○公司購入原料豬油共294 萬0249公斤，其中林明忠所代理商號為92萬8370公斤（約佔31.57%）；○○公司國內豬油為69萬9020公斤（約佔23.77%）；○○國外豬油為19萬6739公斤（約佔6.69% ）；其餘為84萬1268公斤（約佔37.96%）。 二、本年度經由林明忠所代理商號取得之原料豬油，部分係由○○公司進行採購，而由供應商直接運至○○公司（左列所示○○公司供應數量，已扣除經由林明忠所代理商號取得之原料豬油）。   ○○公司 9 萬0299 30.6元  為歐美或日本所生產   2 月 ○○公司 2 萬3160 22.85元 21.5元（○○公司）、20.2元（久豐公司） 為傑樂公司所生產    禾鋐企業社（林明忠，由○○公司採購） 7 萬6760   久豐公司    MAGICOM S .R .L 4 萬1950 34.13元  為歐美或日本所生產   3 月 ○○公司 29萬8660 23.43元 21.5元（○○公司）、20.2元（久豐公司） 為傑樂公司所生產    禾鋐企業社（林明忠，由○○公司採購） 5 萬0570   久豐公司    DAEKYUNG OIL ANDTRANSPORTATION CO.LTD 10萬1220 26.37元  為歐美或日本所生產   4 月 ○○公司 12萬7950 23.63元 21.5元（○○公司）、20.3元（久豐公司） 為傑樂公司所生產    禾鋐企業社（林明忠，由○○公司採購） 6 萬0140   久豐公司    DAEKYUNG OIL ANDTRANSPORTATION CO.LTD 8 萬1500 26.33元  為歐美或日本所生產   5 月 禾鋐企業社（林明忠，由○○公司採購） 6 萬6990 23.93元 21.5元（○○公司）、20.3元（久豐公司） 久豐公司、裕發公司    DAEKYUNG OIL ANDTRANSPORTATION CO.LTD 10萬2630 25.86元  為歐美或日本所生產   6 月 ○○公司 6 萬4650 23.51元 21.5元（○○公司）、20.3元（久豐公司） 為傑樂公司所生產    禾鋐企業社（林明忠，由○○公司採購） 8 萬1140   久豐公司、裕發公司    DAEKYUNG OIL ANDTRANSPORTATION CO.LTD 18萬5190 25.4元  為歐美或日本所生產    LOPS CORPORATION 3 萬8860 31.2元  為歐美或日本所生產   7 月 ○○公司 14萬6540 25.38元 23元（○○公司）、22.7元（久豐公司） 為傑樂公司所生產    禾鋐企業社（林明忠，由○○公司採購） 4 萬7190   久豐公司    LOPS CORPORATION 1 萬9990 29.78元  為歐美或日本所生產   8 月 禾鋐企業社（林明忠，由○○公司採購） 9 萬7110 26.76元 23元（○○公司）、22.7元（久豐公司） 久豐公司、裕發公司   9 月 禾鋐企業社（林明忠，由○○公司採購） 2 萬8480 25.9元 23元（○○公司）、22.7元（久豐公司） 久豐公司    禾鋐企業社（林明忠） 8 萬0850 24.38元  久豐公司、裕發公司    WAI YEH TRADING CO . 11萬4560 25.17元  為越南或香港所生產   10月 ○○公司 1 萬1550 26.4元 22.5元（○○公司）、22元（久豐公司） 為傑樂公司所生產    治富企業行（林明忠） 8 萬2650 24.15元  久豐公司、裕發公司   11月 ○○公司 1 萬1990 25.69元 22.5元（○○公司）、22元（久豐公司） 為傑樂公司所生產    治富企業行（林明忠，由○○公司採購） 2 萬9460   久豐公司    治富企業行（林明忠） 6 萬6100 24元  久豐公司、裕發公司    協慶企業有限公司 7 萬4970 24元  為國內所生產   12月 ○○公司 1 萬4520 28.4元 22.5元（○○公司）、22元（久豐公司） 為傑樂公司所生產    治富企業行（林明忠，由○○公司採購） 2 萬3140   久豐公司    治富企業行（林明忠） 8 萬5940 24.95元  久豐公司、裕發公司    ○○公司 10萬6440 25.76元  為越南或香港所生產    LOPS CORPORATION 4 萬1900 29.8元  為歐美或日本所生產  99年 1 月 治富企業行（林明忠） 12萬5250 26.2元 25.3元（○○公司）、24.4元（久豐公司） 久豐公司、裕發公司 一、本年度○○公司購入原料豬油共375 萬7870公斤，其中林明忠所代理商號為140萬7110公斤（約佔37.44%）；○○公司國內豬油為9 萬8490公斤（約佔2.62%）；○○國外豬油為110萬2180公斤（約佔29.33%）；其餘為115萬0090公斤（約佔30.6% ）。 二、本年度1月份經由林明忠所代理商號取得之原料豬油，部分係由○○公司進行採購，而由供應商直接運至○○公司（左列所示○○公司供應數量，已扣除經由林明忠所代理商號取得之原料豬油）。   治富企業行（林明忠，由○○公司採購） 2 萬6910 26.6元  久豐公司    ○○公司 10萬3280 25.8元  為越南或香港所生產    LOPS CORPORATION 10萬3360 30.73元  為歐美或日本所生產   2 月 治富企業行（林明忠） 12萬5210 26.2元 25.3元（○○公司）、24.4元（久豐公司） 久豐公司、裕發公司    ○○公司 10萬6880 28.29元  為越南或香港所生產    LOPS CORPORATION 6 萬2840 31.84元  為歐美或日本所生產   3 月 泳宸企業行（林明忠） 9 萬1940 26.2元 25.3元（○○公司）、24.4元（久豐公司） 久豐公司、裕發公司    ○○公司 25萬2230 29.19元  為越南或香港所生產    LOPS CORPORATION 10萬3680 30.23元  為歐美或日本所生產   4 月 泳宸企業行（林明忠） 11萬6240 26元 24.9元（○○公司）、24.4元（久豐公司） 久豐公司、裕發公司    ○○公司 4 萬2240 25.7元  為傑樂公司所生產    ○○公司 20萬7940 30.2元  為越南或香港所生產    LOPS CORPORATION 14萬5480 30.68元  為歐美或日本所生產   5 月 泳宸企業行（林明忠） 6 萬4900 26元 24.9元（○○公司）、24.4元（久豐公司） 久豐公司、裕發公司    ○○公司 3 萬4610 25.7元  為傑樂公司所生產    ○○公司 10萬7510 30.06元  為越南或香港所生產    LOPS CORPORATION 19萬3910 30.87元  為歐美或日本所生產   6 月 泳宸企業行（林明忠） 17萬3200 26元 24.9元（○○公司）、24.4元（久豐公司） 久豐公司、裕發公司    ○○公司 10萬8670 29.64元  為越南或香港所生產    LOPS CORPORATION 12萬9330 31.83元  為歐美或日本所生產   7 月 禾鋐企業社（林明忠） 12萬6900 25.7元 24.3元（○○公司）、23.8元（久豐公司） 久豐公司、裕發公司    ○○公司 10萬8220 29.58元  為越南或香港所生產    LOPS CORPORATION 5 萬4360 32.08元  為歐美或日本所生產   8 月 禾鋐企業社（林明忠） 8 萬7280 25.7元 24.3元（○○公司）、23.8元（久豐公司） 久豐公司、裕發公司    ○○公司 10萬7450 29.5元  為越南或香港所生產    LOPS CORPORATION 6 萬3040 30.19元  為歐美或日本所生產   9 月 禾鋐企業社（林明忠） 15萬7410 25.92元 24.3元（○○公司）、23.8元（久豐公司） 久豐公司、裕發公司    LOPS CORPORATION 4 萬2080 30.32元  為歐美或日本所生產   10月 治富企業行（林明忠） 8 萬5550 26.9元 26.1元（○○公司）、25.6元（久豐公司） 久豐公司、裕發公司    ○○公司 2 萬1640 27.9元  為傑樂公司所生產    LOPS CORPORATION 9 萬7070 30.38元  為歐美或日本所生產   11月 治富企業行（林明忠） 8 萬3810 26.9元 26.1元（○○公司）、25.6元（久豐公司） 久豐公司、裕發公司    LOPS CORPORATION 10萬0170 30.99元  為歐美或日本所生產   12月 治富企業行（林明忠） 14萬2510 30.28元 26.1元（○○公司）、25.6元（久豐公司） 久豐公司、裕發公司    東原製油實業有限公司 1 萬3070 35元  為國內所生產    LOPS CORPORATION 4 萬1700 36.07元  為歐美或日本所生產  100 1 月 禾鋐企業社（林明忠） 8 萬7070 35元 33.5元（○○公司）、33.3元（久豐公司） 久豐公司、裕發公司 本年度○○公司購入原料豬油共309 萬0151公斤，其中林明忠所代理商號為118萬5260公斤（約佔38.36% ）；○○公司國內豬油為49萬4837公斤（約佔16.01%）；鑫好公司豬油為2萬5370公斤（約佔0.82% ）；其餘為138萬4684公斤（約佔44.81%）。   ○○公司 19萬6730 36.5元  為傑樂公司所生產    LOPS CORPORATION 6 萬4670 35.9元  為歐美或日本所生產   2 月 禾鋐企業社（林明忠） 6 萬2440 35元 33.5元（○○公司）、33.3元（久豐公司） 久豐公司、裕發公司    東原製油實業有限公司 6470 36元  為國內所生產    LOPS CORPORATION 16萬5380 38.17元  為歐美或日本所生產   3 月 禾鋐企業社（林明忠） 14萬7930 36.02元 33.472元（○○公司）、33.3元（久豐公司） 久豐公司、裕發公司    東原製油實業有限公司 1 萬6200 36.75元  為國內所生產    鑫好公司 2 萬5370 35.47元      LOPS CORPORATION 10萬3750 41.25元  為歐美或日本所生產    東原製油實業有限公司 4 萬1076 37.5元  為越南或香港所生產   4 月 治富企業行（林明忠） 11萬3950 37元 37元（○○公司）、36元（久豐公司） 久豐公司、裕發公司    東原製油實業有限公司 2 萬3350 36.2元  為國內所生產    LOPS CORPORATION 14萬4730 41.46元  為歐美或日本所生產    東原製油實業有限公司 6 萬5020 37.5元  為越南或香港所生產   5 月 治富企業行（林明忠） 11萬3390 37元 37元（○○公司）、36元（久豐公司） 久豐公司、裕發公司    ○○公司 5 萬2160 36元  為傑樂公司所生產    東原製油實業有限公司 2 萬4110 35.5元  為國內所生產    LOPS CORPORATION 14萬5140 41.87元  為歐美或日本所生產   6 月 治富企業行（林明忠） 11萬1870 37元 37元（○○公司）、36元（久豐公司） 久豐公司、裕發公司    ○○公司 7 萬9927 36元  為傑樂公司所生產    LOPS CORPORATION 6 萬2530 43.37元  為歐美或日本所生產   7 月 泳宸企業行（林明忠） 10萬5260 35元 34元（○○公司）、34元（久豐公司） 久豐公司、裕發公司    ○○公司 3 萬3200 36元  為傑樂公司所生產    WAI YEH TRADING CO . 10萬7715 38.27元  為越南或香港所生產   8 月 泳宸企業行（林明忠） 11萬4070 35元 33.946元（○○公司）、34元（久豐公司） 久豐公司、裕發公司    ○○公司 1 萬4550 36元  為傑樂公司所生產   9 月 泳宸企業行（林明忠） 10萬9260 35元 34元（○○公司）、34元（久豐公司） 久豐公司、裕發公司    WAI YEH TRADING CO . 10萬7145 38.06元  為越南或香港所生產   10月 泳宸企業行（林明忠） 6 萬6190 35.5元 32元（○○公司）、32.5元（久豐公司） 久豐公司、裕發公司   11月 治富企業行（林明忠） 8 萬6740 35.72元 32元（○○公司）、32.5元（久豐公司） 久豐公司、裕發公司    ○○公司 6 萬7650 34元  為傑樂公司所生產    WAI YEH TRADING CO . 12萬8168 38.6元  為越南或香港所生產   12月 治富企業行（林明忠） 6 萬7090 35.5元 32元（○○公司）、32.5元（久豐公司） 久豐公司、裕發公司    ○○公司 5 萬0620 34元  為傑樂公司所生產    東原製油實業有限公司 2 萬5800 36.4元  為國內所生產    東原行 4 萬8650 36.4元  為國內所生產    CHEER WIDEINTERNATIONAL CO.LTD. 10萬4780 43.32元  為越南或香港所生產  101年 1 月 治富企業行（林明忠） 6 萬1850 36元 34元（○○公司） 久豐公司、裕發公司 本年度○○公司購入原料豬油共369 萬4689公斤，其中林明忠所代理商號為68萬3200公斤（約佔18.49% ）；○○公司國內豬油為107 萬7290公斤（約佔29.16%）；鑫好公司豬油為123 萬6640公斤（約佔33.47%）；其餘為69萬7559公斤（約佔18.88%）。   ○○公司 10萬4030 36元  為傑樂公司所生產    鑫好公司 11萬1160 35.23元      WAI YEH TRADING CO . 21萬7210 42.59元  為越南或香港所生產   2 月 治富企業行（林明忠） 8 萬0550 36元 34元（○○公司） 裕發公司    ○○公司 14萬1560 36元  為傑樂公司所生產    鑫好公司 10萬2160 35元      WAI YEH TRADING CO . 6 萬5249 42.46元  為越南或香港所生產   3 月 治富企業行（林明忠） 12萬5510 36元 33.2元（○○公司） 久豐公司、裕發公司    ○○公司 14萬6560 35元  為傑樂公司所生產    鑫好公司 19萬7360 34.21元      SAPI FEED S .A . 20萬3960 45.38元  為歐美或日本所生產   4 月 治富企業行（林明忠） 6 萬4680 32.8元 31.806元（○○公司）、31.2元（久豐公司） 久豐公司、裕發公司    ○○公司 17萬3200 33.8元  為傑樂公司所生產    鑫好公司 19萬3240 32.6元      金隆畜產有限公司 9040 32.5元  為國內所生產    SAPI FEED S .A . 20萬2100 44.42元  為歐美或日本所生產   5 月 泳宸企業行（林明忠） 6 萬5230 32.8元 31.5元（○○公司）、31.2元（久豐公司） 久豐公司、裕發公司    ○○公司 6 萬8820 33.8元  為傑樂公司所生產    鑫好公司 25萬2550 32.3元     6 月 泳宸企業行（林明忠） 6 萬4490 32.8元 31.5元（○○公司）、31.2元（久豐公司） 久豐公司、裕發公司    ○○公司 10萬8610 33.34元  為傑樂公司所生產    鑫好公司 26萬0110 32.25元     7 月 泳宸企業行（林明忠） 5 萬5120 32.71元 29.8元（○○公司）、30.2元（久豐公司） 久豐公司、裕發公司    ○○公司 6 萬6910 32.3元  為傑樂公司所生產    鑫好公司 12萬0060 31.96元  久豐公司、裕發公司   8 月 泳宸企業行（林明忠） 5 萬8170 32.8元 29.8元（○○公司）、30.2元（久豐公司） 久豐公司、裕發公司    ○○公司 3 萬4980 32.3元  為傑樂公司所生產   9 月 泳宸企業行（林明忠） 6 萬3160 32.8元 29.8元（○○公司）、30.2元（久豐公司） 久豐公司、裕發公司    ○○公司 2 萬9640 31.2元  為傑樂公司所生產   10月 泳宸企業行（林明忠） 4 萬4440 31元 29元（○○公司、久豐公司） 久豐公司、裕發公司    ○○公司 10萬2040 30.22元  為傑樂公司所生產   11月 ○○公司 10萬0940 30.2元 29元（○○公司、久豐公司） 為傑樂公司所生產   12月    29元（○○公司、久豐公司） 本月未進貨  102 1 月 泳宸企業行（林明忠） 2 萬3550 28.5元 24.974元（○○公司） 久豐公司 本年度○○公司購入原料豬油共269 萬6644公斤，其中林明忠所代理商號為51萬7260公斤（約佔19.18% ）；○○公司國內豬油為105 萬9320公斤（約佔39.28%）；○○公司國外豬油為53萬0930公斤（約佔19.69%）；○○公司之商行為43萬1830公斤（約佔16. 01%）；其餘為15萬7304公斤（約佔5.83% ）。   ○○公司 8 萬0510 28.7元  為傑樂公司所生產   2 月 泳宸企業行（林明忠） 2 萬3700 28.5元 25.969元（○○公司） 久豐公司    ○○公司 13萬5390 28.64元  為傑樂公司所生產   3 月 泳宸企業行（林明忠） 1 萬6950 28.5元 26元（○○公司） 久豐公司    ○○公司 15萬6590 28.7元  為傑樂公司所生產   4 月 加拾伊商行（○○公司） 5 萬3550 28.4元 25.5元（○○公司）、25.7元（久豐公司）     泳宸企業行（林明忠） 2 萬0430 28.07元  久豐公司    ○○公司 9 萬9490 28.2元  為傑樂公司所生產    ○○公司 15萬3330 27.2元  ○○○公司   5 月 泳宸企業行（林明忠） 9 萬1730 28.2元 25.5元（○○公司）、25.7元（久豐公司） 久豐公司、裕發公司    ○○公司 9 萬8860 28.2元  為傑樂公司所生產   6 月 泳宸企業行（林明忠） 8 萬7860 28.2元 25.5元（○○公司）、25.7元（久豐公司） 久豐公司、裕發公司    ○○公司 7 萬8930 28.2元  為傑樂公司所生產    ○○公司 15萬3540 27.2元  ○○○公司   7 月 泳宸企業行（林明忠） 5 萬5040 26.8元 25.5元（○○公司）、25.2元（久豐公司） 久豐公司、裕發公司    ○○公司 11萬6720 28元  為傑樂公司所生產    ○○○公司 15萬7304 32.08元  進口報單記載之重量：15萬6910公斤   8 月 泳宸企業行（林明忠） 5 萬5640 26.8元 25.5元（○○公司）、25.2元（久豐公司） 久豐公司、裕發公司    ○○公司 11萬2415 27.2元  ○○○公司   9 月 泳宸企業行（林明忠） 5 萬4800 26.8元 25.5元（○○公司）、25.2元（久豐公司 久豐公司、裕發公司    ○○公司 7 萬5640 28元  為傑樂公司所生產    ○○公司 11萬1645 28.2元  ○○○公司   10月 加拾伊商行（○○公司） 5 萬4010 25.7元 25.3元（○○公司）、25.2元（久豐公司）     泳宸企業行（林明忠） 8 萬7560 26元  久豐公司、裕發公司    ○○公司 11萬9640 28.5元  為傑樂公司所生產   11月 ○○○商行（○○公司） 8 萬0940 27.7元 25.3元（○○公司）、25.2元（久豐公司）     ○○公司 4 萬8760 28.5元  為傑樂公司所生產   12月 ○○○商行（○○公司） 24萬3330 28.68元 25.3元（○○公司）     ○○公司 4 萬8790 28.5元  為傑樂公司所生產  103 1 月 ○○○商行（○○公司） 21萬0710 29.2元 28元（○○公司）、27.8元（久豐公司）  於103 年1 至9 月，○○公司購入原料豬油共305 萬6720公斤，其中林明忠所代理商號為65萬1020公斤（約佔21.30%）；○○公司國內豬油為20萬8240公斤（約佔6.81% ）；○○公司國外豬油為2 萬1265公斤（約佔0.70% ）；○○公司之商行為160 萬5205公斤（約佔52.51%）；鑫好公司為42萬4250公斤（約佔13.88%）；其餘為14萬6740公斤（約佔4.80% ）。   ○○公司 2 萬2830 29.5元  為傑樂公司所生產   2 月 ○○○商行（○○公司） 16萬4210 29.67元 28元（○○公司）、27.8元（久豐公司）     泳宸企業行（林明忠） 6 萬0440 29.5元  裕發公司    鑫好公司 6 萬9840 29.57元      ○○公司 4 萬8210 29.5元  為傑樂公司所生產   3 月 加拾伊商行（○○公司） 25萬0390 32元 28元（○○公司）、27.8元（久豐公司）     泳宸企業行（林明忠） 4 萬0580 32.5元  裕發公司    禾鋐企業社（林明忠） 6 萬4020 34元  久豐公司、裕發公司    鑫好公司 11萬5330 30.57元      ○○公司 2 萬1265 31.5元  ○○○公司   4 月 加拾伊商行（○○公司） 27萬5875 34.22元 33.7元（○○公司）、33元（久豐公司）     禾鋐企業社（林明忠） 10萬1970 34元  久豐公司、裕發公司    鑫好公司 18萬4130 32.7元     5 月 ○○○商行（○○公司） 32萬8560 34.3元 33.7元（○○公司）、33元（久豐公司）     禾鋐企業社（林明忠） 10萬5050 34元  久豐公司、裕發公司    鑫好公司 5 萬4950 33元      東原製油實業有限公司 5 萬8420 33元  為國內所生產   6 月 加拾伊商行（○○公司） 25萬4170 33.7元 33.7元（○○公司）、33元（久豐公司）     禾鋐企業社（林明忠） 12萬7440 34元  久豐公司、裕發公司    東原製油實業有限公司 2 萬9290 33元  為國內所生產    LOPS CORPORATION 1 萬9710 34.16 元  為歐美或日本所生產   7 月 元六亦商行（○○公司） 6 萬0350 33元 27.73 元（○○公司）、29元（久豐公司）     禾鋐企業社（林明忠） 6 萬4160 33元  久豐公司、裕發公司    LOPS CORPORATION 1 萬9920 34.12 元  為歐美或日本所生產   8 月 元六亦商行（○○公司） 6 萬0940 32.9元 27元（○○公司）、29元（久豐公司）     禾鋐企業社（林明忠） 8 萬7360 33元  久豐公司、裕發公司    JAPAN FOOD CORPORATION 1 萬9400 37.01 元  為歐美或日本所生產   9 月 ○○公司 13萬7200 35元 27元（○○公司）、25.443元（久豐公司） 為傑樂公司所生產